臺灣臺中地方法院刑事判決　　　　　　　99年度訴字第2591號
公　訴　人　臺灣臺中地方法院檢察署檢察官
被　　　告　劉美金
選任辯護人　何崇民　律師(財團法人法律扶助基金會)
被　　　告　童福財
選任辯護人　林志銘　律師(財團法人法律扶助基金會)
被　　　告　林榮鋒
選任辯護人　黃繼岳　律師(財團法人法律扶助基金會)
被　　　告　鍾作勳
選任辯護人　陳惠玲　律師(財團法人法律扶助基金會)
上列被告因違反毒品危害防制條例案件，經檢察官提起公訴（99
年度偵字第11047、11919、14639、14640、14641、14642號），
本院判決如下：
    主    文
劉美金犯附表甲所示之各罪，各處附表甲所示之刑(含主刑及從
刑)。主刑部分應執行有期徒刑貳拾貳年。
童福財犯附表甲編號11至28所示各罪，各處附表甲編號11至28所
示之刑（含主刑及從刑）。主刑部分應執行有期徒刑拾貳年。
林榮鋒犯附表甲編號29所示之罪，處附表甲編號29所示之主刑有
期徒刑拾伍年拾月及從刑。
鍾作勳犯附表甲編號31至33所示各罪，各處如附表甲編號31至33
所示之刑（含主刑及從刑）。主刑部分應執行有期徒刑玖年。
    犯罪事實
壹、劉美金曾於民國(下同)88年間，因違反毒品危害防制條例案
    件，為本院先後判處有期徒刑3月、5月，嗣經合併定應執行
    有期徒刑7月確定，於89年7月20日易科罰金執行完畢；又於
    90年間，因違反毒品危害防制條例案件，經本院先後以90年
    度易字第75號、90年度易字第1530號判處有期徒刑8月、6月
    確定，並經合併定應執行有期徒刑1年確定，於92年3月15日
    徒刑執行完畢。
貳、童福財前因毒品危害防制條例案件，經本院以97年度訴字第
    4483號判處有期徒刑10月確定，於98年8月5日縮刑期滿執行
    完畢。
參、林榮鋒前因詐欺、竊盜等案件，經臺灣高等法院臺中分院以
    96年度上易字第1896號各判處有期徒刑7月、8月、8月、8月
    ，應執行有期徒刑1年8月確定，於98年3月19日縮短刑期假
    釋出監並付保護管束，嗣於同年月29日保護管束期滿未經撤
    銷視為執行完畢。
肆、鍾作勳曾於94年間，因竊盜案件，經臺灣士林地方法院於94
    年4月11日以94年度士簡字第187號判處有期徒刑4月確定；
    又於94年間，因贓物案件，經臺灣臺北地方法院於94年5月
    20日以94年度易字第416號判處有期徒刑3月確定，上開2案
    經臺灣臺北地方法院於94年9月12日以94年度聲字第1153號
    裁定合併定應執行有期徒刑6月確定；又於94年間，因竊盜
    案件，經臺灣板橋地方法院於95年1月16日以94年度簡字第
    5564號判處有期徒刑5月，與上開執行刑接續執行，於95年7
    月2日縮刑期滿執行完畢。
伍、劉美金（綽號「姐仔」、「嫂仔」）明知海洛因係屬毒品危
    害防制條例第2條第2項第1款所規定之第一級毒品，不得非
    法持有、販賣，竟意圖營利，單獨基於販賣海洛因之犯意，
    為下列販賣海洛因之行為：
  一黃月泳（綽號「小如」）於99年2月19日14時55分，以門號
    0000000000行動電話撥打劉美金持用之門號0000000000行動
    電話，聯絡要購買第一級毒品海洛因事宜。雙方約定在黃月
    泳位於臺中縣神岡鄉(現改制為臺中市神岡區○○○○街住處
    交易，由黃月泳當場交付現金新臺幣（下同）800元予劉美
    金，劉美金則販售而交付海洛因1包予黃月泳（此即起訴書
    犯罪事實二、(一)部分）。
  二黃月泳於99年3月29日22時56分，以0000000000號公共電話
    撥打劉美金持用之門號0000000000行動電話，聯絡要購買第
    一級毒品海洛因事宜。雙方嗣約定在臺中市○○路與崇德路
    口交易，由黃月泳當場交付現金1,500元予劉美金，劉美金
    則販售而交付海洛因1包予黃月泳（此即起訴書犯罪事實
    二、(二)部分）。
  三江偉帆（綽號「阿龐」）於99年2月20日21時11分，以門號
    0000000000行動電話撥打劉美金持用之門號0000000000行動
    電話，聯絡要購買第一級毒品海洛因事宜。雙方約定在臺中
    縣豐原市(現改制為臺中市豐原區)太平洋百貨公司的停車場
    附近交易，由江偉帆當場交付現金1,000元予劉美金，劉美
    金則販售而交付海洛因1包予江偉帆（此即起訴書犯罪事實
    二、(五)部分）。
  四江偉帆於99年3月27日20時21分，以門號0000000000行動電
    話撥打劉美金持用之門號0000000000行動電話，聯絡要購買
    第一級毒品海洛因事宜。雙方約定在臺中縣豐原市(現改制
    為臺中市豐原區○○○路上之家樂福賣場附近交易，由江偉
    帆當場交付現金1,000元予劉美金，劉美金則販售而交付海
    洛因1包予江偉帆（此即起訴書犯罪事實二、(六)部分）。
  五江偉盛於99年2月16日22時23分，以門號0000000000行動電
    話撥打劉美金持用之0000000000門號行動電話，聯絡要購買
    第一級毒品海洛因事宜。雙方約定在江偉盛位於臺中縣豐原
    市(現改制為臺中市豐原區○○○路住處附近交易，由江偉盛
    當場交付現金1,000元予劉美金，劉美金則販售而交付海洛
    因1包予江偉盛（此即起訴書犯罪事實二、(八)部分）。
  六江偉盛於99年3月2日11時11分，以0000000000號公共電話撥
    打劉美金持用之門號0000000000行動電話，聯絡要購買第一
    級毒品海洛因事宜。雙方約定在臺中縣豐原市(現改制為臺
    中市豐原區)某土地公廟附近之早餐店交易，由江偉盛當場
    交付現金1,000元予劉美金，劉美金則販售而交付1包海洛因
    予江偉盛（此即起訴書犯罪事實二、(十一)部分）。
  七何澤興（綽號「眼鏡」）於99年2月14日03時50分，以門號
    0000000000行動電話撥打劉美金持用之門號0000000000行動
    電話，聯絡要購買第一級毒品海洛因事宜。雙方約定在何澤
    興位於臺中市西屯區大河1巷1之2號住處門口交易，由何澤
    興當場交付現金1,000元予劉美金，劉美金則販售而交付1
    包海洛因予何澤興（此即起訴書犯罪事實二、(十三)部分）。
  八何澤興於99年2月16日21時01分，以門號0000000000行動電
    話撥打劉美金持用之門號0000000000行動電話，聯絡要購買
    第一級毒品海洛因事宜。雙方約定在臺中市○○路上之「九
    號碼頭」餐廳附近交易，由何澤興當場交付現金3,000元予
    劉美金，劉美金則販售而交付3包海洛因予何澤興（此即起
    訴書犯罪事實二、(十四)部分）。
  九何澤興於99年4月11日04時16分，以門號0000000000行動電
    話撥打劉美金持用之門號000000000行動電話，聯絡要購買
    第一級毒品海洛因事宜。雙方約定在臺中市○○路上之「萊
    爾富」便利商店附近交易，由何澤興當場交付現金1,000元
    予劉美金，劉美金則販售而交付1包海洛因予何澤興（此即
    起訴書犯罪事實二、部分）。
  十何澤興於99年4月15日22時29分、23時58分，分別以門號
    0000000000及0000000000行動電話撥打劉美金持用之門號
    0000000000行動電話，聯絡要購買第一級毒品海洛因事宜。
    雙方約定在臺中市○○路與甘肅路口附近交易，劉美金於次
    日(16日)0時50分許抵達該交易處所後，由何澤興當場交付
    現金1,000元予劉美金，劉美金則販售而交付1包海洛因予何
    澤興（此即起訴書犯罪事實二、部分）。
陸、劉美金與童福財（綽號「阿財」）均明知海洛因係屬毒品危
    害防制條例第2條第2項第1款所規定之第一級毒品，不得非
    法持有、販賣，竟意圖營利，共同基於販賣第一級毒品海洛
    因之犯意聯絡，為下列共同販賣海洛因之行為：
  一談怡佑(綽號「金豹」)於99年2月25日10時23分，以門號
    0000000000行動電話撥打劉美金持用之門號0000000000行動
    電話，聯絡要購買第一級毒品海洛因事宜。雙方約定在改制
    前臺中縣政府附近交易，由談怡佑當場交付現金2,000元予
    受劉美金委託前來交易之童福財，童福財則販售而交付2包
    海洛因予談怡佑，並將該販毒所得2,000元交回給劉美金。
    童福財與劉美金即共同以此方式，販賣海洛因予談怡佑（此
    即起訴書犯罪事實二、(四)部分）。
  二江偉盛於99年2月24日14時47分，以0000000000號公共電話
    撥打劉美金持用之門號0000000000行動電話，聯絡要購買第
    一級毒品海洛因事宜。雙方約定在臺中縣神岡鄉(現改制為
    臺中市神岡區○○○路對面之85度C咖啡店附近交易，由江偉
    盛當場交付現金1,000元予受劉美金委託前來交易之童福財
    ，童福財則販售而交付1包海洛因予江偉盛，並將該販毒所
    得1,000元交回給劉美金。童福財與劉美金即共同以此方式
    ，販賣海洛因予江偉盛（此即起訴書犯罪事實二、(九)部分）
    。
  三江偉盛於99年3月1日14時14分，以0000000000號公共電話撥
    打劉美金持用之門號0000000000行動電話，由童福財接聽，
    江偉盛即與童福財聯絡要購買第一級毒品海洛因事宜。雙方
    約定在臺中縣豐原市(現改制為臺中市豐原區)某土地公廟附
    近交易，由江偉盛當場交付現金1,000元予童福財，童福財
    則販售而交付1包海洛因予江偉盛，並將該販毒所得1,000元
    交回給劉美金。童福財與劉美金即共同以此方式，販賣海洛
    因予江偉盛（此即起訴書犯罪事實二、(十)部分）。
  四江偉盛於99年3月2日19時43分，以0000000000號公共電話撥
    打劉美金持用之門號0000000000行動電話，由童福財接聽，
    江偉盛即與童福財聯絡要購買第一級毒品海洛因事宜。雙方
    約定在臺中縣豐原市(現改制為臺中市豐原區○○○路之某土
    地公廟附近交易，由江偉盛當場交付美金現鈔100元予童福
    財，童福財則販售而交付3包海洛因予江偉盛，並將該販毒
    所得美金100元交回給劉美金。童福財與劉美金即共同以此
    方式，販賣海洛因予江偉盛（此即起訴書犯罪事實二、(十二)部
    分）。
  五何澤興於99年2月24日23時44分，以0000000000號公共電話
    撥打劉美金持用之門號000000000行動電話，由童福財接聽
    ，何澤興即與童福財聯絡要購買第一級毒品海洛因事宜。雙
    方約定在臺中市○○路與北屯路附近之「大買家」賣場交易
    ，由何澤興當場交付現金500元予童福財，童福財則販售而
    交付1包海洛因予何澤興，並將該販毒所得500元交回給劉美
    金。童福財與劉美金即共同以此方式，販賣海洛因予何澤興
    （此即起訴書犯罪事實二、(十五)部分）。
  六何澤興於99年2月26日12時15分，以門號0000000000行動電
    話撥打劉美金持用之門號0000000000行動電話，由童福財接
    聽，何澤興即與童福財聯絡要購買第一級毒品海洛因事宜，
    雙方約定在臺中市○○路上之棒球場附近交易，由何澤興當
    場交付現金2,000元予童福財，童福財則販售而交付2包海洛
    因予何澤興，並將該販毒所得2,000元交回給劉美金。童福
    財與劉美金即共同以此方式，販賣海洛因予何澤興（此即起
    訴書犯罪事實二、(十六)部分）。
  七何澤興於99年2月26日20時39分，以0000000000號公共電話
    撥打劉美金持用之門號0000000000行動電話，聯絡要購買第
    一級毒品海洛因事宜。雙方約定在何澤興位於臺中市西屯區
    大河1巷1之2號住處前交易，由何澤興當場交付現金2,000元
    予受劉美金委託前來交易之童福財，童福財則販售而交付1
    包海洛因予何澤興，並將該販毒所得2,000元交回給劉美金
    。童福財與劉美金即共同以此方式，販賣海洛因予何澤興。
    （此即起訴書犯罪事實二、(十七)部分）。
  八何澤興於99年2月27日16時13分，以門號0000000000行動電
    話撥打予劉美金持用之0000000000動電話，由童福財接聽，
    何澤興即與童福財聯絡要購買第一級毒品海洛因事宜，雙方
    約定在臺中市○○路與甘肅路口附近交易，由何澤興當場交
    付現金2,000元予童福財，童福財則販售而交付1包海洛因予
    何澤興，並將該販毒所得2,000元交回給劉美金。童福財與
    劉美金即共同以此方式，販賣海洛因予何澤興（此即起訴書
    犯罪事實二、(十八)部分）。
  九何澤興於99年3月1日13時01分，以門號0000000000行動電話
    撥打劉美金持用之門號0000000000行動電話，由童福財接聽
    ，何澤興即與童福財聯絡要購買第一級毒品海洛因事宜，雙
    方約定在臺中市○○路上之棒球場附近交易，由何澤興當場
    交付現金2,000元予童福財，童福財則販售而交付1包海洛因
    予何澤興，並將該販毒所得2,000元交回給劉美金。童福財
    與劉美金即共同以此方式，販賣海洛因予何澤興（此即起訴
    書犯罪事實二、(十九)部分）。
  十何澤興於99年3月3日10時07分，以門號0000000000行動電話
    撥打劉美金持用之門號0000000000行動電話，由童福財接聽
    ，何澤興即與童福財聯絡要購買第一級毒品海洛因事宜，雙
    方約定在何澤興位於臺中市西屯區大河1巷1之2號住處前交
    易，由何澤興當場交付現金4,000元予童福財，童福財則販
    售而交付1包海洛因予何澤興，並將該販毒所得4,000元交回
    給劉美金。童福財與劉美金即共同以此方式，販賣海洛因予
    何澤興（此即起訴書犯罪事實二、(二十)部分）。
  十一何澤興於99年3月4日13時53分，以門號0000000000行動電話
    撥打劉美金持用之門號0000000000行動電話，由童福財接聽
    ，何澤興即與童福財聯絡要購買第一級毒品海洛因事宜，雙
    方約定在臺中市○○路與甘肅路口附近交易，由何澤興當場
    交付現金1,000元予童福財，童福財則販售而交付1包海洛因
    予何澤興，並將該販毒所得1,000元交回給劉美金。童福財
    與劉美金即共同以此方式，販賣海洛因予何澤興（此即起訴
    書犯罪事實二、部分）。
  十二何澤興於99年3月4日17時32分，以門號0000000000行動電話
    撥打劉美金持用之門號0000000000行動電話，由童福財接聽
    ，何澤興即與童福財聯絡要購買第一級毒品海洛因事宜，雙
    方約定在臺中市○○路上之棒球場附近交易，由何澤興當場
    交付現金1,500元予童福財，童福財則販售而交付1包海洛因
    予何澤興，並將該販毒所得1,500元交回給劉美金。童福財
    與劉美金即共同以此方式，販賣海洛因予何澤興（此即起訴
    書犯罪事實二、部分）。
  十三何澤興於99年3月5日12時18分，以0000000000號公共電話撥
    打劉美金持用之門號0000000000行動電話，由童福財接聽，
    何澤興即與童福財聯絡要購買第一級毒品海洛因事宜，雙方
    約定在何澤興位於臺中市西屯區大河1巷1之2號住處前交易
    ，由何澤興當場交付現金2,000元予童福財，童福財則販售
    而交付1包海洛因予何澤興，並將該販毒所得2,000元交回給
    劉美金。童福財與劉美金即共同以此方式，販賣海洛因予何
    澤興（此即起訴書犯罪事實二、部分）。
  十四何澤興於99年3月6日06時00分，以門號0000000000行動電話
    撥打劉美金持用之門號0000000000行動電話，由童福財接聽
    ，何澤興即與童福財聯絡要購買第一級毒品海洛因事宜，雙
    方約定在臺中市○○路與甘肅路口附近交易，由何澤興當場
    交付現金1,000元予童福財，童福財則販售而交付1包海洛因
    予何澤興，並將該販毒所得1,000元交回給劉美金。童福財
    與劉美金即共同以此方式販賣海洛因予何澤興（此即起訴書
    犯罪事實二、部分）。
  十五何澤興於99年3月15日09時59分，以0000000000號公共電話
    撥打劉美金持用之門號000000000行動電話，由童福財接聽
    ，何澤興即與童福財聯絡要購買第一級毒品海洛因事宜，雙
    方約定在何澤興位於臺中市西屯區大河1巷1之2號住處前交
    易，由何澤興當場交付現金1,000元予童福財，童福財則販
    售而交付1包海洛因予何澤興，並將該販毒所得1,000元交回
    給劉美金。童福財與劉美金即共同以此方式販賣海洛因予何
    澤興（此即起訴書犯罪事實二、部分）。
  十六何澤興於99年3月16日17時31分，以門號0000000000行動電
    話撥打劉美金持用之門號0000000000行動電話，由童福財接
    聽，何澤興即與童福財聯絡要購買第一級毒品海洛因事宜，
    雙方約定在臺中市○○路附近之「水蛙碳烤店」附近交易，
    由何澤興當場交付現金3,000元予童福財，童福財則販售而
    交付1包海洛因予何澤興，並將該販毒所得3,000元交回給劉
    美金。童福財與劉美金即共同以此方式販賣海洛因予何澤興
    （此即起訴書犯罪事實二、部分）。
  十七何澤興於99年3月17日18時06分，以門號0000000000行動電
    話撥打劉美金持用之門號0000000000行動電話，由童福財接
    聽，何澤興即與童福財聯絡要購買第一級毒品海洛因事宜，
    雙方約定在何澤興位於臺中市西屯區大河1巷1之2號住處附
    近之巷口交易，由何澤興當場交付現金1,000元予童福財，
    童福財則販售而交付1包海洛因予何澤興，並將該販毒所得
    1,000元交回給劉美金。童福財與劉美金即共同以此方式販
    賣海洛因予何澤興（此即起訴書犯罪事實二、部分）。
  十八何澤興於99年3月20日19時54分、20時11分，分別以0000000
    000號公共電話及門號0000000000行動電話撥打劉美金持用之
    門號0000000000行動電話，聯絡要購買第一級毒品海洛因事
    宜。雙方約定在何澤興位於臺中市西屯區大河1巷1之2號住
    處前交易，由何澤興當場交付現金2,000元予受劉美金委託
    前來交易之童福財，童福財則販售而交付1包海洛因予何澤
    興，並將該販毒所得2,000元交回給劉美金。童福財與劉美
    金即共同以此方式販賣海洛因予何澤興（此即起訴書犯罪事
    實二、部分）。
柒、劉美金與林榮鋒(綽號「阿林仔」)均明知海洛因係屬毒品危
    害防制條例第2條第2項第1款所規定之第一級毒品，不得非
    法持有、販賣，竟意圖營利，共同基於販賣第一級毒品海洛
    因之犯意聯絡，於99年2月16日18時46分，由江偉盛以門號
    0000000000行動電話撥打予劉美金持用之門號0000000000行
    動電話，聯絡要購買第一級毒品海洛因事宜。雙方約定在江
    偉盛位於臺中縣豐原市(現改制為臺中市豐原區○○○路住處
    附近交易，由江偉盛當場交付現金2,000元予受劉美金委託
    前往交易之林榮鋒，林榮鋒則販售而交付1包海洛因予江偉
    盛，並將該販毒所得2,000元交回給劉美金。林榮鋒與劉美
    金即共同以此方式，販賣海洛因予江偉盛（此即起訴書犯罪
    事實二、(七)部分）。
捌、劉美金與某「姓名、年籍均不詳之成年男子」均明知海洛因
    係屬毒品危害防制條例第2條第2項第1款所規定之第一級毒
    品，不得非法持有、販賣，竟意圖營利，共同基於販賣第一
    級毒品海因之犯意聯絡，於99年4月18日13時11分，由呂俊
    毅(綽號「白猴」)以門號0000000000行動電話撥打劉美金持
    用之門號0000000000行動電話，聯絡要購買第一級毒品海洛
    因事宜。雙方約定在臺中市○○路上之大買家賣場附近交易
    ，由呂俊毅當場交付現金1,000元予受劉美金委託前來交易
    之某「姓名、年籍均不詳之成年男子」，該名男子則販售而
    交付1包海洛因予呂俊毅。劉美金與該「姓名、年籍均不詳
    之成年男子」即共同以此方式，販賣海洛因予呂俊毅（此即
    起訴書犯罪事實二、(三)部分）。
玖、劉美金與鍾作勳(綽號「小新」)均明知海洛因係屬毒品危害
    防制條例第2條第2項第1款、第2款所規定之第一級毒品，不
    得非法持有、販賣，竟意圖營利，共同基於販賣第一級毒品
    海因之犯意聯絡，於99年4月5日19時42分、同日20時17分，
    由何澤興以門號0000000000行動電話撥打劉美金持用之門號
    0000000000行動電話，由劉美金、鍾作勳接聽，聯絡要購買
    第一級毒品海洛因事宜。嗣劉美金與鍾作勳一同前往何澤興
    位於臺中市西屯區大河1巷1之2號住處前交易，由何澤興當
    場交付現金1,000元予受劉美金，劉美金則販售而交付1 包
    海洛因予何澤興。劉美金與鍾作勳即共同以此方式販賣海洛
    因予何澤興（此即起訴書犯罪事實二、部分）。
拾、劉美金、鍾作勳均明知海洛因係屬毒品危害防制條例第2條
    第2項第1款所規定之第一級毒品，不得非法持有、轉讓，竟
    共同基於轉讓第一級毒品海洛因之犯意聯絡，共同為下列之
    轉讓海洛因之行為：
  一何澤興於99年4月9日17時03分，以門號0000000000行動電話
    撥打劉美金持用之門號0000000000行動電話，欲向劉美金索
    討海洛因，劉美金應允後，鍾作勳即應劉美金之要求，前往
    臺中市○○路上之全家便利商店與何澤興見面，無償轉讓價
    值500元之海洛因1包予何澤興（此即起訴書犯罪事實三、(一)
    部分）。
  二游文政於99年4月10日13時25分，以門號0000000000行動電
    話撥打予劉美金持用之門號0000000000門號行動電話，由鍾
    作勳接聽，雙方即約定在臺中市○○路與雅潭路口的7-11便
    利商店附近見面，嗣鍾作勳即應劉美金之要求，前往約定地
    點，無償轉讓價值1,000元之海洛因1包予游文政（此即起訴
    書犯罪事實三、(二)部分）。
拾、嗣經臺灣臺中地方法院檢察署檢察官指揮員警依法實施通訊
壹  監察，及持本院核發之99年度聲搜字第1746號搜索票執行搜
    索，於：
  一99年5月7日21時40分許，在臺中市○○區○○路266之8號前
    ，經劉美金、鍾作勳自願接受搜索，在劉美金包包內，扣得
    其所有如附表一所示之物，在鍾作勳包包內，扣得其所有如
    附表二所示之物。
  二99年5月7日22時14分許，在臺中市○○區○○路1段37巷5弄
    8號劉美金住處，扣得劉美金所有如附表三所示之物，扣得
    鍾作勳所有如附表四所示之物。
  三99年5月8日10時37分許，在臺中市○區○○路2段88號劉美
    金居處，扣得劉美金持有如附表五所示之物。
拾、案經臺中市警察局移送臺灣臺中地方法院檢察署檢察官偵查
貳  起訴。
    理    由
壹、證據能力之說明：
  一按被告之自白，非出於強暴、脅迫、利誘、詐欺、疲勞訊問
    、違法羈押或其他不當方法，且與事實相符者，得為證據，
    刑事訴訟法第156條第1項定有明文。亦即被告之自白係出於
    自由意思，且與事實相符者，即有證據能力，反之，若係非
    法取供者，因其陳述非出於任意性，其所為之陳述即無證據
    能力。本案依據偵訊筆錄之記載，檢察官確有於各次訊問時
    ，依法告知被告童福財、鍾作勳三項權利後，再就犯罪事實
    逐一訊問被告童福財、鍾作勳，並予被告童福財、鍾作勳充
    分之機會說明與解釋，且本院亦查無被告童福財、鍾作勳有
    何處在遭強暴、脅迫、利誘、詐欺、疲勞訊問、違法羈押或
    其他不當方法之狀態下而為自白之情事，或有何外部因素足
    資影響被告童福財、鍾作勳陳述之意思自由。綜上說明，被
    告童福財、鍾作勳於偵訊及本院所為之自白，均堪認出於自
    由意志，得採為
    本件判決之基礎。
  二又「被告以外之人於檢察事務官、司法警察官或司法警察調
    查中所為之陳述，與審判中不符時，其先前之陳述具有較可
    信之特別情況，且為證明犯罪事實存否所必要者，得為證據
    。」刑事訴訟法第159條之2定有明文。次按「刑事訴訟法第
    159條之2所定之傳聞例外，即英美法所稱之『自己矛盾之供
    述』，必符合被告以外之人於檢察事務官、司法警察官、司
    法警察調查中所為之陳述，『與審判中不符』，且其先前之
    陳述，具備『可信性』及『必要性』二要件，始例外得適用
    上開規定，認其先前所為之陳述，為有證據能力。此所謂『
    與審判中不符』，係指該陳述之主要待證事實部分，自身前
    後之供述有所不符，導致應為相異之認定，此並包括先前之
    陳述詳盡，於後簡略，甚至改稱忘記、不知道或有正當理由
    而拒絕陳述（如經許可之拒絕證言）等實質內容已有不符者
    在內。所謂『可信性』要件，則指其陳述與審判中之陳述為
    比較，就陳述時之外部狀況予以觀察，先前之陳述係在有其
    可信為真實之特別情況下所為者而言。例如先前之陳述係出
    於自然之發言，審判階段則受到外力干擾，或供述者因自身
    情事之變化等情形屬之，與一般供述證據應具備之任意性要
    件有別。至所謂『必要性』要件，乃指就具體個案案情及相
    關證據予以判斷，其主要待證事實之存在或不存在，已無從
    再從同一供述者取得與先前相同之陳述內容，縱以其他證據
    替代，亦無由達到同一目的之情形。」，有最高法院96年度
    臺上字第4365號判決可資參照。經查，被告劉美金辯護人爭
    執證人黃月泳、呂俊毅、談怡佑、江偉帆、江偉盛、何澤興
    、游文政、鍾作勳、童福財於警詢之陳述為審判外之陳述而
    無證據能力(見本院99年度訴字第2591號(一)卷第136頁)，本
    院審酌上開證人於警詢中之證述內容，業有偵查及審理中之
    證詞可資替代，不符上開最高法院裁判要旨所揭櫫之「必要
    性」之要件，而檢察官復未舉證證明上開證人之警詢筆錄具
    有可信性及必要性之要件，應認證人黃月泳、呂俊毅、談怡
    佑、江偉帆、江偉盛、何澤興、游文政、鍾作勳、童福財之
    警詢筆錄無證據能力。
  三再按被告以外之人於偵查中向檢察官所為陳述，除顯有不可
    信之情況者外，得為證據，刑事訴訟法第159條之1第2項定
    有明文。偵查中對被告以外之人所為之偵查筆錄，或被告以
    外之人向檢察官所提之書面陳述，性質上均屬傳聞證據。惟
    現階段刑事訴訟法規定檢察官代表國家偵查犯罪、實施公訴
    ，依法其有訊問被告、證人及鑑定人之權，證人、鑑定人且
    須具結，而實務運作時，檢察官偵查中向被告以外之人所取
    得之陳述，原則上均能遵守法律規定，不致違法取供，其可
    信度極高，職是，被告以外之人前於偵查中已具結而為證述
    ，除反對該項供述得具有證據能力之一方，已釋明「顯有不
    可信之情況」之理由外，不宜遽指該證人於偵查中之陳述不
    具證據能力。本件證人黃月泳、呂俊毅、談怡佑、江偉帆、
    江偉盛、何澤興、游文政於檢察官偵查時未有不法取供之情
    形，且均經具結陳述，被告劉美金及辯護人亦未釋明上開供
    述有何顯不可信之情況，又證人呂俊毅、談怡佑、江偉帆、
    江偉盛、何澤興、游文政復於本院審理時進行交互詰問，依
    上說明，上開證人等於偵查中陳述作為被告犯罪證據，核屬
    適當，自均具有證據能力。被告劉美金辯護人爭執證人黃月
    泳、呂俊毅、談怡佑、江偉帆、江偉盛、何澤興、游文政、
    於偵查時之陳述為審判外之陳述而無證據能力等語(見本院
    99年度訴字第2591號(一)卷第136頁)，即有誤會。
  四另按依據監聽錄音結果予以翻譯而製作之通訊監察譯文，乃
    該監聽錄音內容之顯示，此為學理上所稱之派生證據，屬於
    文書證據之一種。此於被告或訴訟關係人對其譯文之真實性
    發生爭執或有所懷疑時，法院固應依刑事訴訟法第165條之1
    第2項規定勘驗該監聽之錄音帶踐行調查證據之程式，以確
    認該錄音聲音是否為本人及其內容與通訊監察譯文之記載是
    否相符；然如被告或訴訟關係人對其監聽錄音之譯文真實性
    並不爭執，顯無辨認其錄音聲音之調查必要性。是法院於審
    判期日就此如已踐行提示通訊監察譯文供當事人辨認或告以
    要旨，使其表示意見等程式並為辯論者，其所為之調查證據
    程式即無不合（最高法院96年度臺上字第1869號判決意旨可
    參）。查本院於99年10月19日當庭勘驗本案監聽譯文電子檔
    案資料，被告劉美金陳稱；「對於本案所有的監聽譯文內容
    ，我承認都是我與買毒者的通話沒錯，不用再勘驗。證據能
    力也不再爭執了。」、被告劉美金辯護人亦稱：「本案所有
    的監聽譯文內容，證據能力均不爭執，也沒有必要再繼續勘
    驗其餘的監聽電子檔。」(見本院99年度訴字第2591號(一)卷
    第190頁)，而本院審酌該通訊監察譯文之書面作成時之情況
    ，亦認為適當作為證據，是卷附之通訊監察譯文係具有證據
    能力。
  五按現行刑事訴訟法關於「鑑定」之規定，除選任自然人充當
    鑑定人外，另設有囑託機關鑑定制度。依同法第198條、第
    208條之規定，不論鑑定人或鑑定機關、團體，固均應由法
    院、審判長、受命法官或檢察官視具體個案之需要而為選任
    、囑託，並依第206條之規定，提出言詞或書面報告，始符
    合同法第159條第1項所定得作為證據之「法律有規定」之情
    形，否則所為之鑑定，仍屬傳聞證據。然於司法警察機關調
    查中之案件，為因應實務上，或因量大、或有急迫現實需求
    ，併例行性當然有鑑定之必要者，例如毒品之種類與成分、
    尿液之毒品反應，或者槍彈有無殺傷力等鑑定，基於檢察一
    體原則，得由該管檢察長對於轄區內之案件，以事前概括選
    任鑑定人或囑託鑑定機關、團體之方式，俾便轄區內之司法
    警察官、司法警察對於調查中之此類案件，得即時送請先前
    已選任之鑑定人或囑託之鑑定機關、團體實施鑑定，以求時
    效（法務部92年9月1日法檢字第0920035083號函參照，刊載
    於法務部公報第312期）。是此種由檢察機關概括選任鑑定
    人或概括囑託鑑定機關、團體，再轉知司法警察官、司法警
    察於調查犯罪時參考辦理之作為，法無明文禁止，係為因應
    現行刑事訴訟法增訂傳聞法則及其例外規定之實務運作而為
    ，與檢察官選任或囑託為鑑定者，性質上並無差異，同具有
    證據能力（最高法院96年度臺上字第2860號判決要旨參照）
    。查下列經引用作為本案證據之毒品鑑定報告，係經送鑑之
    標準作業流程分別送請行政院衛生署草屯療養院進行鑑定，
    揆諸前揭說明，該等毒品鑑定書均屬法律規定得為證據者，
    自均有證據能力。
  六末按傳聞法則乃對於被告以外之人於審判外之言詞或書面陳
    述而為之規範。本案判決以下引用之其餘非供述證據，無刑
    事訴訟法第159條第1項規定傳聞法則之適用，與本案待證事
    實具有自然之關聯性，且無證據證明係公務員違法取得之物
    ，依法自得作為證據。
貳、認定犯罪事實之依據：
  一訊據被告童福財對於犯罪事實陸於偵查（見臺灣臺中地方法
    院檢察署99年度偵字第14641號卷第148頁至第153頁)及本院
    審理(見本院99年度訴字第2591號(一)卷第131頁背面、本院99
    年度訴字第2591號(二)卷第3頁、第207頁至第211頁、第213頁
    )時供認不諱，被告鍾作勳對於犯罪事實玖、拾於偵查(見臺
    灣臺中地方法院檢察署99年度偵字第11047號卷第214頁至第
    217頁)及本院審理(見本院99年度訴字第2591號(一)卷第132頁
    背面、本院99年度訴字第2591號(二)卷第3頁、第211頁至第21
    3頁)時供認不諱，核與證人談怡佑、江偉盛、何澤興、游文
    政在偵查及本院審理時證述購買及無償受讓海洛因情節相符
    ，並有卷附被告劉美金與上開證人聯絡交易及轉讓海洛因之
    門號0000000000號行動電話通訊監察譯文（詳見二(三)至(五)、
    (七)之證人筆錄、監察譯文內容所載），足徵被告童福財、鍾
    作勳之自白與事實相符。
  二訊據被告劉美金矢口否認有本案犯罪事實，辯稱：監聽譯文
    是警察剪接的，我連車錢、健保卡的錢都交不起，那有錢販
    賣海洛因云云。被告林榮鋒則坦承有於犯罪事實柒所示時、
    地與江偉盛見面，惟矢口否認有販賣海洛因予江偉盛之犯行
    ，辯稱：我與江偉盛見面，是向江偉盛要回借款1,500元云
    云。惟查，
  (一)本院於99年10月19日當庭勘驗本案監聽譯文電子檔案資料，
    被告劉美金陳稱；「對於本案所有的監聽譯文內容，我承認
    都是我與買毒者的通話沒錯，不用再勘驗。證據能力也不再
    爭執了。」、被告劉美金辯護人亦稱：「本案所有的監聽譯
    文內容，證據能力均不爭執，也沒有必要再繼續勘驗其餘的
    監聽電子檔。」(見本院99年度訴字第2591號(一)卷第190頁)
    ，是被告劉美金辯稱本案監聽譯文電子檔案資料，是警察剪
    接的云云，不足採信。被告劉美金辯護人請本院斟酌是否再
    聽被告劉美金監聽錄音帶，亦無必要。
  (二)犯罪事實伍、一、二部分：
  １證人黃月泳於偵查時之證詞，已具體指證被告劉美金有犯罪
    事實伍、一、二販賣海洛因之犯行：
    證人黃月泳於偵查時具結證稱：「問：0000000000電話為何
    人所有？答：是童福財的，有時候我會拿童福財的電話來用
    。」、「問：你的綽號是否為小如？答：是。」、「問：（
    提示99年2月19日0000000000通聯）其意為何？答：這是我
    與劉美金的通話，我要向他買1000元的海洛因…劉美金有給
    我一包海洛因，我有給他800元，劉美金跟我說200元不用了
    ，他跟我說他賣海洛因做的很大…」、「問：（提示99年3
    月29日通聯）其意為何？答：這是我與劉美金的通話，我跟
    他說我要買2000元的海洛因，劉美金叫我去松竹路附近，是
    劉美金將毒品交給我，我有給他1500元，劉美金也說不足的
    500元不用給了。」等語（見臺灣臺中地方法院檢察署99年
    度他字第346號卷第33至35頁」。
  ２證人黃月泳上開證詞，核與下列通訊譯文內容相符：
  證人黃月泳於99年2月19日14時55分，以門號0000000000行
    動電話撥打劉美金持用之門號0000000000行動電話，通話內
    容為：「B(即證人黃月泳)：我去找妳泡茶。A(即被告劉美
    金)：妳等我10分鐘，我要回豐原一下」、同日14時58分通
    話內容為：「B(即證人黃月泳)：姐仔，妳可以過來我這嗎
    ？A：好啦，我等下過去。阿妳欠我的錢，這次要還我多少
    ？B：
    800元。A：不行，你至少要還我900元以上。B：好啦」、同
    日15時26分通話內容為：「A(即被告劉美金)：我快到妳家
    門口，你門打開，我要拿東西進去。B(即證人黃月泳)：好
    」、同日15時28分通話內容為：「A(即被告劉美金)：我到
    你家了。B(即證人黃月泳)：好」等語。(見臺灣臺中地方法
    院檢察署99年度偵字第14641號卷第219頁)。
  證人黃月泳於99年3月29日22時56分，以0000000000號公共
    電話撥打劉美金持用之門號0000000000行動電話，通話內容
    為：「B(即證人黃月泳)：我要找『小興』。A(即被告劉美
    金)：他(小興)在睡覺。B：那不就不能跑了？A：妳要坐車
    喔？B：對阿，2啦。A：那妳來以前等的『地方』。B：『松
    竹路』喔？A：對，我過去」、同日23時25分通話內容為：
    「B(即證人黃月泳)：姊仔，妳說要去哪邊等？A(即被告劉
    美金)：文心路跟崇德路的路口那」等語。(見臺灣臺中地方
    法院檢察署99年度偵字第14641號卷第220頁)。
  ３上開通訊監察譯文，雖因雙方未明示購買海洛因，無法直接
    證明被告劉美金與證人黃月泳是否有確實完成海洛因之交易
    ，惟衡之海洛因屬第一級毒品，無論持有、販賣或轉讓，均
    屬違法行為，為治安機關所嚴查，此為眾所週知之事實，毒
    品交易均於隱密下進行，其以通訊聯絡亦鮮有明白直接以「
    毒品」、「海洛因」等名稱或相近之用語稱之，都以暗語或
    彼此已有默契之含混語意而為溝通，因此，依上開通訊監察
    譯文，雖未見雙方明言購買毒品之說詞，惟核與證人黃月泳
    於偵查指證被告劉美金販賣海洛因情節相符，並有附表一編
    號1至5所示之物扣案可稽。而扣案附表一編號1至5所示之物
    ，經送請行政院衛生署草屯療養院鑑定結果，均檢出海洛因
    ，有該院99年5月18日草療鑑字第0990500106號鑑定書1紙在
    卷可稽（見臺灣臺中地方法院檢察署99年度偵字第11047號
    卷第121頁至第122頁)，足認被告劉美金確有犯罪事實伍、
    一、二之犯行。
  (三)犯罪事實伍、三、四部分：
  1.證人江偉帆於偵查及本院審理時之證詞，已具體指證被告劉
    美金有犯罪事實伍、三、四販賣海洛因之犯行：
  證人江偉帆於偵查時具結證稱：「問：（提示99年2月20日
    21時11分0000000000通聯）其意為何？答：這是我與嫂子的
    通話，『一碗麵』是指要1000元的海洛因，嫂子就跟我約在
    豐原太平洋百貨的停車場，之後是由嫂子將一包海洛因交給
    我，我把1000元現金交給嫂子，他是騎機車來交易，當天有
    交易成功。」、「問：（提示99年3月27日20時21分0000000
    000通聯）其意為何？答：這是我與嫂子的通話，我有時候
    會叫他嫂子，有時候會叫他姐仔，我說『1碗滷肉麵』是指
    要1000元的海洛因，嫂子就跟我約在「購物商」，就是指豐
    原的家樂福。我跟他說『要加一點辣』是指要提供好一點的
    海洛因，之後是由嫂子將一包海洛因交給我，我將1000元現
    金交給嫂子，當天有交易成功。」、「問：99年3月27日當
    天跟嫂子買完海洛因之後有無施用？答：有，我確定我所施
    用的就是海洛因。」、「問：99年2月20日跟嫂子買完海洛
    因之後有無施用？答：有，我確定我所施用的就是海洛因」
    等語（見臺灣臺中地方法院檢察署99年度他字第346號卷第
    51至第53頁)。
  證人江偉帆於本院審理時具結證稱：「問：提示99偵字第14
    641號偵查卷第226-227頁通訊監察譯文，是否你的通話？（
    提示並告以要旨）答：是。」「問：通話目的為何？答：向
    劉美金購買海洛因。」、「問：有無交易成功？答：有」、
    「問：誰送毒品給你？答：劉美金。」、「問：99年2月20
    日這次交易的金額多少？（提示並告以要旨）答：一千元。
    」、「問：99年3月27日這次交易金額多少？（提示並告以
    要旨）答：一千元，一碗滷肉麵代表壹仟元的海洛因。」、
    「問：99年2月20日這次在那裡交易？答：豐原市太平洋百
    貨，劉美金親自來，一手交錢一手交貨。」、「問：99年3
    月27日是在哪裡交易？答：豐原市○○路上家樂福附近，劉
    美金來的一手交錢一手交貨。」、「問：通聯譯文中99年2
    月20日晚上9點11分一碗麵何意？（提示並告以要旨）答：
    就是要向劉美金買一千元的海洛因。」、「問：你於99年2
    月20日21時11分許，以門號0000000000號行動電話撥打予劉
    美金所持用門號0000000000號行動電話，聯絡要購買第一級
    毒品海洛因事宜。雙方約定在臺中縣豐原市太平洋百貨公司
    的停車場附近交易，由你當場交付現金1000元予劉美金，劉
    美金則販售而交付海洛因予你，有何意見？答：是。」、「
    問：你於99年3月27日20時21分許，以門號0000000000號行
    動電話撥打予劉美金所持用門號0000000000號行動電話，聯
    絡要購買第一級毒品海洛因事宜。雙方約定在臺中縣豐原市
    ○○路上之家樂福賣場附近交易，由你當場交付現金1000元
    予劉美金，劉美金則販售而交付海洛因予你，有何意見？答
    ：對。」等語（見本院99年度訴字第2591號(一)卷第198頁至
    第199頁)。
  ２證人江偉帆上開證詞，核與下列通訊譯文內容相符：
  證人江偉帆於99年2月20日21時11分，以門號0000000000行
    動電話撥打劉美金持用之門號0000000000行動電話，通話內
    容為：「B(即證人江偉帆)：我是阿龐，我要向妳拿『1碗麵
    』A(即被告劉美金)：好，我等下路過去你那邊，同樣在那
    個『車場』（指太平洋百貨露天停車場）那邊」、同日21時
    45分通話內容為：「B(即證人江偉帆)：姐仔，妳都亂搞一
    通，『袋子』都被動過了。妳來，我拿給妳看，我還沒用啦
    。A(即被告劉美金)：亂講，我現在在這，才正要叫他拿『1
    個』給你。B：他現在拿給我的ㄋㄟ。A：對阿，他不可能隨
    便給你弄啦。B：好啦，妳來看，1包要500哩。A：這樣有可
    能是我拿錯吧。B：這『2包』也要『1000元』哩」、同日21
    時58分通話內容為：「A(即被告劉美金)：你在哪？我拿給
    你。B(即證人江偉帆)：不用啦。我手流血了。A：怎麼了？
    我去關心一下阿。B：不用啦，我『注』（指打針）的，不
    然，我在7-11啦。A：好，我馬上到」、同日22時02分通話
    內容為：「A(即被告劉美金：在哪阿？B(即證人江偉帆)：
    我快到了」、同日22時34分通話內容為：「B(即證人江偉帆
    )：姐仔，我跟妳說，不夠的『那1包』，我跟阿龐都還沒用
    ，我放在這裡，完全都沒有動。我過去妳那邊說啦。A(即被
    告劉美金)：好啦」、同日22時39分通話內容為：「B(即證
    人江偉帆)：我沒有機車可以過去，妳再帶1台車來，再順便
    來看這1包到底有多少？A(即被告劉美金)：不用看啦，我叫
    少年仔去載你，好嗎？B：妳來啦。A：好啦，同樣那個老地
    方，好嗎？B：好」等語(見臺灣臺中地方法院檢察署99年度
    偵字第14641號卷第226頁)。
  證人江偉帆於99年3月27日20時21分，以門號0000000000行
    動電話撥打劉美金持用之門號0000000000行動電話，通話內
    容為：「B(即證人江偉帆)：姊仔，我要1碗滷肉麵。A(即被
    告劉美金)：那在『購物商』那邊等，我馬上過去。B：加一
    點辣啦。A：好」、同日20時47分通話內容為：「A(即被告
    劉美金)：我到了。B(即證人江偉帆)：好」等語（見臺灣臺
    中地方法院檢察署99年度偵字第14641號卷第227頁)。
  ３上開通訊監察譯文，雖因雙方未明示購買海洛因，無法直接
    證明被告劉美金與證人江偉帆是否有確實完成海洛因之交易
    ，惟衡之海洛因屬第一級毒品，無論持有、販賣或轉讓，均
    屬違法行為，為治安機關所嚴查，此為眾所週知之事實，毒
    品交易均於隱密下進行，其以通訊聯絡亦鮮有明白直接以「
    毒品」、「海洛因」等名稱或相近之用語稱之，都以暗語或
    彼此已有默契之含混語意而為溝通，因此，依上開通訊監察
    譯文，雖未見雙方明言購買毒品之說詞，惟核與證人江偉帆
    於偵查及本院審理時指證被告劉美金販賣海洛因情節相符，
    並有附表一編號1至5所示之物扣案可稽。而扣案附表一編號
    1至5所示之物，經送請行政院衛生署草屯療養院鑑定結果，
    均檢出海洛因，有該院99年5月18日草療鑑字第0990500106
    號鑑定書1紙在卷可稽（見臺灣臺中地方法院檢察署99年度
    偵字第11047號卷第121頁至第122頁)，足認被告劉美金確有
    犯罪事實伍、三、四之犯行。
  (三)犯罪事實伍、五至六、犯罪事實陸、二至四、犯罪事實柒部
    分：
  1.證人江偉盛於偵查及本院審理時之證詞，已具體指證被告劉
    美金有犯罪事實伍、五至六、被告劉美金、童福財共同有犯
    罪事實陸、二至四、被告劉美金、林榮鋒共同有犯罪事實柒
    之犯行，被告林榮鋒辯護人請求本院再次傳喚江偉盛，並無
    必要。
  江偉盛於偵查時具結證稱：「問：你的綽號？答：阿帆（台
    語）。」、「問：綽號？答：阿盛。」、「問：（提示99年
    2月16日18時46分、18時53分、19時14分0000000000通聯）
    其意為何？答：我是在與劉美金通話，我要向他購買毒品，
    當天有交易成功，一開始我是與劉美金通話，我說我要兩碗
    麵，是指要2000元的海洛因，後來劉美金是請一名綽號『阿
    林』的男子，將海洛因送到我位於豐洲路的住處外面；我有
    將2000元交給綽號『阿林』的男子，當天有交易成功。」、
    「問：（提示99年2月16日晚上22時23分、22時38分0000000
    000通聯）其意為何？答：也是我與劉美金的通話，一碗麵
    是指1000元的海洛因（1包海洛因）。海洛因好像是劉美金
    本人送過來的，是送到我位於豐洲路住處的附近，我有將1
    000元交給劉美金本人，當天有交易成功。」、「問：（提
    示99年2月24日通聯）其意為何？答：這是我以公用電話打
    給劉美金，我跟劉美金說『妳送1台車過來』，是叫她拿10
    00元的海洛因給我，後來是阿財拿海洛因給我，我們是約在
    豐原的85度C，當天有拿到一包海洛因，我有將1000元交給
    阿財，當天有完成交易。」、「問：（提示99年3月1日通聯
    ）其意為何？答：這是我與阿財的通話，我是撥打阿財0000
    000000的電話，0000000000的電話有時候是阿財在使用，有
    時候是劉美金在使用。這天我與阿財聯絡，是要買1000元的
    海洛因，約在豐原的某一間土地公廟，當天是阿財把一包海
    洛因交給我，我把1000元交給阿財，當天有完成交易。」、
    「問：（提示99年3月2日11時11分、11時25分通聯）其意為
    何？答：當天是打給劉美金，『1台車』是指1000 元的海洛
    因，劉美金跟我約在豐原的某一間土地公廟對面的早餐店，
    當天是劉美金把一包海洛因交給我，我把1000元交給劉美金
    ，有完成交易。」、「問：（提示99年3月2日19時43分、20
    時28分、21時21分通聯）其意為何？答：我一開始是先與阿
    財通話，我跟他說『我要叫3台車』，是指要買3000元的海
    洛因，之後我又再打0000000000的電話，是劉美金接聽的，
    我跟劉美金說，我要拿美金100元付海洛因的錢，他有同意
    。後來是由阿財把三包海洛因送給我，我們是約在我位於豐
    洲路住處附近的土地公廟交易，我把1張美金100元現鈔交給
    阿財，當天有完成交易。」等語（見臺灣臺中地方法院檢察
    署99年度偵字第11919號卷第58至第61頁）。
  證人江偉盛於99年12月7日本院審理時具結證稱：「問：你
    是否見過在庭的被告劉美金，是否認識？答：認識。」、「
    問：劉美金的綽號為何？答：都稱為『姐仔』（台語）」「
    問：你是否見過在庭的被告林榮鋒？答：認識。」、「問：
    99年2月間的時候海洛因是向何人購買？答：向劉美金。」
    、「問：你如何與劉美金聯絡？答：用手機。」「問：怎麼
    跟他聯絡？答：打給她。」、「問：打她手機嗎？答：對。
    」、「問：你之前在偵查的時候說她的手機門號為0000-000
    -000，是否如此？答：對。」、「問：（提示99年偵字1464
    2號卷2第87頁）你看一下99年2月16號6點46分，這通是否你
    與劉美金之通話內容？答：哪裡。」、「問：第一通8:46分
    ？答：對。」、「問：聯絡的目的為何？答：聯絡的目的
    就是要買海洛因，買2000元。」、「問：2月16號18點53分
    ，下面那一通電話是你與何人之通話？答：也是和劉美金。
    」、「問：2月16號18點53分，下面那一通電話是你與何人
    之通話？答：也是和劉美金。」、「問：這通電話是一個男
    生所接聽的？答：對。」、「問：通話對象是何人，你看清
    楚一下那譯文內容？答：通話好像是『阿林仔』（台語）。
    」、「問：『阿林仔』（台語）是誰？答：就是林榮鋒。」
    、「問：那你們2月16日18時53分這通通話內容的目的為何
    ，意思是什麼？答：這通意思好像是我要買東西。」、「問
    ：東西是什麼？答：海洛因。」、「問：你要買東西，然後
    呢？答：這個意思就是東西。」、「問：你在通話內容有說
    你幫他那個喔，那個Ａ就是你說的『阿林仔』有說我要出去
    了，然後你說，你幫他那個喔，Ａ就說：對啦對啦，你說的
    『你幫他那個喔』是什麼意思？答：『你幫他那個』好像是
    他幫我拿來的意思。」、「問：拿什麼東西給你？答：海洛
    因。」、「問：你看一下2月16日19時14分時的通話內容，
    是否也是你與『阿林仔』林榮鋒的通話內容？答：對。」、
    「問：這通的通話內容是什麼意思？答：一樣。」、「問：
    一樣是什麼意思？答：這通好像是我在家裡，他到了叫我出
    去。」、「問：當時你們是約在什麼地方交易毒品？答：在
    我家附近公園。」、「問：是豐洲路住處外面？答：對。」
    、「問：當天交易多少毒品？答：當天我忘記了。」、「問
    ：交易多少毒品？答：忘記了因為…這條跟這條一樣就是20
    00元。」、「問：2000元是不是？答：對。」、「問：是誰
    拿海洛因給你？答：『阿林仔』。」、「問：你把2000元交
    給誰？答：『阿林仔』。」、「問：（提示99年度偵字第14
    642號第87到90頁的通聯譯文）99年2月16號22點23分及22點
    28分這電話是不是你用0000-000-000的行動電話撥打劉美金
    0000-000-000行動電話聯絡要購買一級毒品海洛因，你們是
    約在豐原市○○路附近交易，你當場交1000元給她，劉美金
    交海洛因給你，是否如此？答：對。」、「問：2月24號14
    點47分、14點53分、15點06分跟15點19分這四通電話，是不
    是你聯絡用00-0 0000000的公用電話撥打劉美金的0000-000
    -000行動電話聯絡要購買一級毒品海洛因，約在神岡鄉后豐
    對面85度C咖啡店附近交易，然後你將1000元交給童福財，
    童福財將海洛因交給你，是否如此？答：是。」、「問：3
    月1號14點14分、14點17分、14點37分這些電話是不是你用
    00-00000000號的公用電話撥打劉美金的0000-000-000行動
    電話聯絡要購買一級毒品海洛因，是童福財接聽的童福財就
    拿一包海洛因到豐原市一個土地公廟附近跟你交易，你交付
    1000元給他，他交一包海洛因給你，是否如此？答：是。」
    、「問：3月2號11點11分、11點25分你也是用00-00000000
    號的公用電話撥打劉美金的0000-000-000行動電話聯絡要購
    買一級毒品海洛因，你們約在豐原市一個土地公廟附近的早
    餐店交易，劉美金來交一包海洛因給你，你將現金1000元給
    劉美金，是否如此？答：對。」、「問：3月2號19點43分、
    20點28分、21點21分你是用00-00000000號的公用電話撥打
    劉美金的0000- 000-000行動電話是童福財接聽，你是要聯
    絡要購買一級毒品海洛因，你們約在豐洲路一個土地公廟附
    近交易，你將美金100元給童福財，童福財交三包海洛因給
    你，是否如此？答：對。」(見本院99年度訴字第2591號(二)
    卷第3頁至第9頁)。
  證人江偉盛於100年4月12日本院審理時具結證稱：「問：你
    與劉美金、林榮鋒如何認識？答；購買毒品才認識，以前不
    認識。」、「問；如何認識的？答：朋友介紹的，我先與劉
    美金認識再認識林榮鋒，我會認識林榮鋒事是因為我跟劉美
    金購買海洛因，林榮鋒送海洛因過來，我才認識林榮鋒。」
    、「被告林榮鋒問：99年2月16日我有無交毒品海洛因給你
    ？答：林榮鋒當天騎機車過來，拿一包海洛因給我，我有交
    給林榮鋒2000元給他。」、「被告林榮鋒問：99年2月16日
    見面時有無跟你談到1500元的事情？答：沒有另外談到1500
    元的事情。」、「被告劉美金問：錄音譯文內容的兩碗麵是
    何意？（審判長提示：99偵14641卷第228頁通聯譯文，並告
    以要旨）答：就是要買2000元的海洛因。」等語(見本院99
    年度訴字第2591號(二)卷第142頁背面至第144頁)。
  2.證人即共同被告童福財於本院審理時之證詞，亦具體指證被
    告劉美金有犯罪事實陸、二至四之犯行：
    共同被告童福財於本院審理時具結證稱：「問：那你是否有
    幫劉美金送海洛因給江偉盛？答：有。」、「問：（請求提
    示起訴書犯罪事實九、十、十二）你看一下犯罪事實九，是
    不是有於99年2月24日有約定在台中縣神岡鄉○○路對面之
    85度c咖啡店附近，你有幫忙送一千元的海洛因給江偉盛，
    然後江偉盛交一千元給你？答：對，有。」、「問：那收的
    錢你是交給誰？答：劉美金。」、「問：那你看犯罪事實十
    的部份，你是否有於99年3月1日在台中縣豐原市某土地公廟
    附近交付一千元之海洛因給江偉盛，然後江偉盛交付一千元
    給你？答：有。」、「問：那你錢後來交給誰？答：劉美金
    。」、「問：那你看一下犯罪事實十二的部分，你是否於99
    年3月2日的時候在台中縣豐原市○○路某土地公廟附近交付
    三包海洛因給江偉盛，然後江偉盛交給你美金現鈔一百元？
    答：有。」、「問：你這個美金現鈔一百元後來交給誰？答
    ：交給劉美金。」等語(本院99年度訴字第2591號卷第28頁
    背面至第29頁）。
  3.證人江偉盛、童福財上開證詞，核與下列通訊譯文內容相符
    ：
  證人江偉盛於99年2月16日22時23分，以門號0000000000行
    動電話撥打劉美金持用之門號0000000000行動電話，通話內
    容為：「A：(即被告劉美金)要去跟你拿錢喔，我到你家再
    打給你。B：(即證人江偉盛)好。」、同日22時38分通話內
    容為：「B：我等下打給妳來時，妳帶1碗麵來。A：好。」(
    見臺灣臺中地方法院檢察署99年度偵字第14641號卷第228頁
    ) 。
  證人江偉盛於99年3月2日11時11分，以0000000000號公共電
    話撥打劉美金持用之門號0000000000行動電話，通話內容為
    ：「B：(即證人江偉盛)：『姐仔』，我是『阿盛』。A ：(
    即被告劉美金)哦，恭喜回來。B：我要『1台車』啦，我在
    『廟』這裡。A：好，我再打電話給你。B：我手機就不能打
    哩。A：3分鐘啦，我在『吃早餐那邊』（指原如早餐店）等
    啦」、同日11時25分通話內容為：「B：到了沒？A：我在『
    原如』阿。B：快點，我在『廟』那」(見臺灣臺中地方法院
    檢察署99年度偵字第14641號卷第231頁)。
  證人江偉盛有於99年2月24日14時47分，以0000000000號公
    共電話撥打予劉美金持用之門號0000000000行動電話，通話
    內容為：「B：(即證人江偉盛)妳在哪?我在『豐原』。A ：
    (即被告劉美金)我在『潭子』。B：妳不是說妳在『家樂福
    』？A：我是說：我是『家樂福』的「卡」（指SIM卡），阿
    我沒去買，現在不能打。B：好啦。妳送『1台車』來，我在
    豐原的85度C等妳。A：好，我叫人拿過去」、同日14時53分
    通話內容為：「B(即證人江偉盛)：出來了沒？A(即被告劉
    美金)：你是誰？B：阿盛啦。A：出來了啦，就85度C哩。B
    ：妳叫誰出來？『阿財』喔？A：對啦。B：那我等下叫阿財
    載我過去妳那。A：好」、同日15時06分之通話內容：「B(
    即證人江偉盛)：到底是出來了沒阿？我等了20多分鐘了哩
    。A(即被告劉美金)：出去了啦。」、同日15時19分之通話
    內容：「B(即證人江偉盛)：怎麼還來阿？A(即被告劉美金)
    ：我不知道，他早出去了，不然你打他的手機：
    000000000 0。B：好」。(見臺灣臺中地方法院檢察署99年
    度偵字第14641號卷第230頁)。
  證人江偉盛於99年3月1日14時14分，以0000000000號公共電
    話撥打予劉美金持用之門號0000000000行動電話，由童福財
    接聽，通話內容為：「B：(即證人江偉盛)阿財，我是阿盛
    ，我要『1台車』，要快點，我15:00要出庭啦。A(即被告童
    福財)：我才剛從『台中』回去哩。B：齁，我在『7-11 』
    等你啦，要等多久？A：差不多還要20分鐘（B方斷訊）」、
    同日14時17分通話內容為：「B(即證人江偉盛)：你剛說什
    麼？A(即被告童福財)：我才剛從『台中』回去而已啦，差
    不多至少也要20分鐘，我騎機車哩。B：那我20分鐘再出來
    ，在『廟口』等你，『現金』的啦，你放心。趕一下，難過
    了啦。A：好」、同日14時37分通話內容為：「B(即證人江
    偉盛)：還要多久？我已經在這裡等了。A(即被告童福財)：
    我現在在『豐原』了，快到了。B：快點啦」。(見臺灣臺中
    地方法院檢察署99年度偵字第14641號卷第230頁至231頁)。
  證人江偉盛於99年3月2日19時43分，以0000000000號公共電
    話撥打予劉美金持用之門號0000000000行動電話，由童福財
    接聽，通話內容為：「B：(即證人江偉盛)：『阿財』，我
    跟『阿盛』，我要叫『3台車』」，我在家，到了打我手機
    ：0000000000，要多久？A：(即被告童福財)好，大約20分
    鐘到」、同日20時28分通話內容為：「B(即證人江偉盛)：
    出來了沒？A：(即被告劉美金)哎喲，正要出去啦。B：拜託
    一下啦，『姐仔』，收到『美金100元』的哦，要自己去換
    。A ：喔，好啦，要去了啦。」、同日21時21分通話內容為
    ：「A：(即被告童福財)我現在在騎機車，到『三豐路』了
    。B：好好，我在『廟』這邊」等語（見臺灣臺中地方法院
    99年度偵字第14641號卷第231頁)。
  證人江偉盛於99年2月16日18時46分以0000000000門號行動
    電話撥打予劉美金持用之門號0000000000門號行動電話，通
    話內容為：「A：(即被告劉美金)你好。B：(即證人江偉盛)
    妳好啦，讓妳來，妳就過來吧。A：這樣喔，好啦，去哪？B
    ：我在家阿，『2碗麵』。A：好，我知道」、同日18時53分
    通話內容為：「A：(即被告林榮鋒)我要出去了。B：(即證
    人江偉盛)你幫她『那個』喔？A：對啦對啦。」、同日19時
    14 分之通話內容：「（A：(即被告林榮鋒)我到了，出來。
    B：(即證人江偉盛)這麼快喔。A：對阿，快」。(見臺灣臺
    中地方法院檢察署99年度偵字第14641號卷第228頁)。
  4.上開通訊監察譯文，雖因雙方未明示購買海洛因，無法直接
    證明被告劉美金、童福財、林榮鋒與證人江偉盛是否有確實
    完成海洛因之交易，惟衡之海洛因屬第一級毒品，無論持有
    、販賣或轉讓，均屬違法行為，為治安機關所嚴查，此為眾
    所週知之事實，毒品交易均於隱密下進行，其以通訊聯絡亦
    鮮有明白直接以「毒品」、「海洛因」等名稱或相近之用語
    稱之，都以暗語或彼此已有默契之含混語意而為溝通，因此
    ，依上開通訊監察譯文，雖未見雙方明言購買毒品之說詞，
    惟核與證人江偉盛於偵查及本院審理時指證被告劉美金、童
    福財、林榮鋒販賣海洛因情節相符，證人童福財於本院審理
    時之證詞，亦具體指證被告劉美金有犯罪事實陸、二至四之
    犯行，並有附表一編號1至5所示之物扣案可稽，而扣案附表
    一編號1至5所示之物，經送請行政院衛生署草屯療養院鑑定
    結果，均檢出海洛因，有該院99年5月18日草療鑑字第0990
    500106號鑑定書1紙在卷可稽（臺灣臺中地方法院檢察署99
    年度偵字第11047號卷第121頁至第122頁)，足認被告劉美金
    有犯罪事實伍、五至六、被告劉美金、童福財共同有犯罪事
    實陸、二至四及被告劉美金、林榮鋒共同有犯罪事實柒之犯
    行。
  (四)犯罪事實伍、七至十、犯罪事實陸、五至十八、犯罪事實玖、
    犯罪事實拾、一部分：
  1.證人何澤興於偵查及本院審理時之證詞，已具體指證被告劉
    美金有犯罪事實伍、七至十、被告劉美金、童福財共同有犯
    罪事實陸、五至十八、被告劉美金、鍾作勳共同有犯罪事實玖
    販賣海洛因及被告劉美金、鍾作勳共同有犯罪事實拾、一轉
    讓海洛因之犯行：
  證人何澤興於偵訊時具結證稱：「問：（提示99年2月14日
    通訊監察譯文）內容何意？答：我用我同學0000000000打給
    『姊仔』，我說『姊仔』我是『眼鏡』你可以出來嗎，他說
    好，『姊仔』從豐原的住處到我住處文心路與甘肅路的7-el
    even然後打給我，這次他開車出來，最後交易的地點是在我
    家門口，我跟『姊仔』買了1000元的海洛因，我在電話中跟
    他說1條，意思就是1000元，他給我2000元份量的海洛因，
    因為要補前一天海洛因的品質不好部分，交易當時已快天亮
    了，快7點了。」、「問：（提示99年2月16日通訊監察譯文
    ）內容何意？答：我打給『姊仔』，說我的朋友載我，我們
    約在半路，我朋友要載我去跟『姊仔』買海洛因，電話中『
    姊仔』說『2碗麵』就是2000元海洛因的意思，我跟他說可
    能要買2、3碗，就是2、3000元。『姊仔』說如果買3碗麵就
    是3000元，他會叫個『小菜』請我，意思就是要多給我500
    元的海洛因，後來決定買『3碗麵』就是買3000元海洛因，
    因為當時『姊仔』在崇德路的九號碼頭吃東西，我就與他約
    在崇德路的九號碼頭交易，我向『姊仔』買了3000元海洛因
    ，因為他拿給我時用膠帶把2包半黏在一起，另外1包也是黏
    在塑膠盒裡，我拿到時只看到這2包半，所以以為少1包，就
    打電話給『姊仔』說少1碗，『姊仔』他有黏在裡面，我看
    的結果實際上也有黏在裡面，這次交易有成功。」、「問：
    （提示99年2月24日至25日凌晨0時通訊監察譯文）內容何意
    ？答：我打過去是『阿財』接的，我說我是『眼鏡』，『姊
    仔』在不在，他說不在，要晚點才會回來，問我要做什麼，
    我說要問『阿財』可不可以過來，我問他『短程』的有要跑
    ，『短程』就是500元海洛因的意思，因我想買500元的海洛
    因，問他可以送嗎，他說好，因為我這通是用市話打的，所
    以我跟他說等一下我會留我母親的電話給他。後來我與『阿
    財』約在大買家，是『阿財』出來送的，他賣我500元的海
    洛因，我有給他500現金，交易有成功。」、「問：（提示
    99年2月26日上午11時至12時通訊監察譯文）內容何意？答
    ：我打過去是『阿財』接的，我說我要找『姊仔』買『長的
    那個』就是要1000元的海洛因，後來約在崇德路與文心路的
    加油站，我說『2個人』就是2000元的意思，後來在崇德路
    的棒球場是『阿財』拿2000元的海洛因出來，我交付他2000
    元現金，交易有成功。後來我又打電話過去，說海洛因不夠
    重，『阿財』說『沒有用尺量』意思就是沒有用磅秤量，他
    說他會跟『姊仔』」講。」、「問：（提示99年2月26日20
    時至22時通訊監察譯文）內容何意？答：我晚上8點半打電
    話跟『姊仔』說『阿財』有跟你說中午拿的量有少嗎，『姊
    仔』說他會補給我。後來我又打給『姊仔』，說要『2張車
    票』就是要2000元的海洛因，『姊仔』說好，他要連昨天的
    都補，後來晚上10時25分『阿財』自己直接送3000元的海洛
    因到我家，我給他2000元現金，因為其中1000元的海洛因是
    他補給我的。」、「問：（提示99年2月27日通訊監察譯文
    ）內容何意？答：我打過去是『阿財』接的，我要『2張車
    票』就是2000元的海洛因，又跟他說如果晚上我再跟他拿的
    話，湊到3000元，他就給我一些『SAVISU』，就是要再送我
    500元的海洛因，後來在下午4、5點左右『阿財』送到長安
    路與甘肅路口我住處附近，拿了2000元海洛因給我，我交給
    他2000元現金，交易有成功。」、「問：（提示99年3月1日
    通訊監察譯文）內容何意？答：我打給『姊仔』，是『阿財
    』的老婆接的，這次我買了2000元的海洛因，先約在崇德路
    與文心路的加油站，後來我到那邊時他們還沒有到，我就開
    車到崇德路的棒球場等他，這次是『阿財』與他的老婆一起
    送出來的，我現金2000元交給『阿財』。」、「問：（提示
    99年3月3日通訊監察譯文）內容何意？答：我打過去是『阿
    財』接的，我要買2000元海洛因，『2個人坐車』就是要
    2000 元的海洛因，後來我打給他是因我的手機質押在他那
    邊，叫他將我的手機拿過來，含手機我要給他4000元，就是
    手機1000元，我要買3000元的海洛因，還要「SAVISU」，後
    來是『阿財』送到我家，拿3000元的海洛因，再送我500元
    的海洛因做為「SAVISU」，手機還我，我給他4000元，這次
    交易有成功。」、「問：（提示99年3月4日下午1至2時通訊
    監察譯文）內容何意？答：我打過去是『阿財』接的，我要
    買『1個人』就是1000元，我與他約在長安路與甘肅路的路
    口附近，後來交易有成功，我家離長安路約有幾百公尺。」
    、「問：（提示99年3月4日下午5時至7時通訊監察譯文）內
    容何意？答：我打去是『阿財』接的，我想再跟他拿1000元
    但錢不夠，他問我差多少，我說差一半，我給他600元，他
    給我半個，他說等他洗完澡到我家附近後再打電話給我，後
    來我有跟他說要再加買1000元，所以總共買1個半就1500 元
    ，我們約在崇德路的附近的『水蛙碳烤』，後來又改在崇德
    路的棒球場，這次交易有成功。」、「問：（提示99年3 月
    5日通訊監察譯文）內容何意？答：我打去是『阿財』接的
    ，我說要買2000元的海洛因，他問我人在那，我說在家裡，
    後來他有打電話給給我說到我家了，這次在我家樓下交易有
    成功，他給我2000元海洛因，我給他2000元現金。後來我又
    打電話跟他抱怨說品質不好，重量也不夠。」、「問：（提
    示99年3月6日通訊監察譯文）內容何意？答：我打去是『阿
    財』接的，我說要買1000元海洛因，後來約在長安路與甘肅
    路口，到了時候我有請『阿財』去甘肅路路邊攤吃炒麵，這
    次我買了1000元海洛因，有給「阿財」1000元，交易有成功
    。」、「問：（提示99年3月15日通訊監察譯文）內容何意
    ？答：我打去是『阿財』接的，我要買1000元海洛因，後來
    在我家外面交易，『阿財』給我1000元的海洛因，我給他
    1000元現金，『阿財』如果是送到我家，他不會到我家裡面
    坐，他都是在外面將東西送給我，人就走了。」、「問：（
    提示：99年3月16日通訊監察譯文）內容何意？答：我打去
    是『阿財』接的，我說我要買3000元海洛因，後來我們約在
    崇德路附近的「水蛙碳烤」，這次交易有成功。」、「問：
    （提示99年3月17日通訊監察.譯文）內容何意？答：我打過
    去是『阿財』接的，我向他買1000元的海洛因，因為我當天
    下午已跟他買了3000元海洛因了，他應該要送我500元海洛
    因，我現在又要跟他買1000元，所以叫他拿1500元的海洛因
    給我。後來『阿財』到了打給我，約在我家的巷口，他交付
    1500的海洛因給我，我給他1000元的現金，交易有成功。」
    、「問：（提示99年3月20日通訊監察譯文）內容何意？答
    ：我打去是『阿財』接的，我叫他跑一趟，順便將我的手機
    還給我，我要買500元海洛因，後來我叫他叫『姊仔』聽，
    『姊仔』跟我說只買500元，送到我這邊來，他就沒有賺了
    。他說不然我去跟『阿南』一個人出500湊1000，他送出來(
    至)少划得來，後來我沒有跟別人湊，我直接要跟他買1000
    元，後來是『阿財』送1000海洛因到我家，並將手機以1000
    元代價抵還我，我給他2000元。」、「問：（提示99年4月5
    日19時到20時通訊監察譯文）內容何意？答：我打過去是『
    姊仔』接的，他說『我要拿會錢還他嗎』這個指的是我跟他
    拿海洛因欠的錢，他叫我要還他2000元，我說先還1000元就
    好，他說好。後來8時17分『小新』打電話過來說要拿好一
    點的水果，就是品質好一點的海洛因給我，後來『姊仔』及
    『小新』開車過來到我家，是『姊仔』開車的，我向『姊仔
    』買1000元海洛因，也給他1000元現金，我並沒有還他1000
    元，因為我沒有錢，」、「問：（提示99年4月9日通訊監察
    譯文）內容何意？答：我打過去是『姊仔』的，這次我沒有
    錢，所以沒有買，是叫他們請我，後來『阿財』跟我約在全
    家，因他們常常是不同人在接電話，最後是『小新』騎機車
    拿500元海洛因到北屯路的全家給我，這次我沒有給他錢，
    是他們請我的。」、「問：（提示99年4月11日通訊監察譯
    文）內容何意？答：我過去是『姊仔』接的，這次我要買
    1000元海洛因，我們約在東山路萊爾富，是『姊仔』出來送
    的，我有交付『姊仔』1000元現金。」、「問：（提示99年
    4月15日通訊監察譯文）內容何意？答：我打過去是『姊仔
    』(接)的，我說我要1包就是1000元海洛因，『牛肉乾』的
    意思就是海洛因，『姊仔』問我要幾盒，我說1盒就好了，
    後來換『小新』接，問我是我要的，還是我朋友要的，我說
    是我要的，因我機車壞了，我要向朋友借機車，後來是『姊
    仔』開車送來的，在長安路與甘肅路口我家附近我買了1000
    元海洛因，有交付他1000元現金。」等語（見臺灣臺中地方
    法院檢察署99年度偵字第11919號卷第82至89頁)。
  證人何澤興於本院審理時具結證稱：「問：你99年2月間所
    使用手機門號為何？答：0000-000-000。」、「問：還有其
    他的嗎？答：還有打家裡人的電話。」、「問：你在偵查中
    有說你有用你媽媽的0000000…及你同學0000-000-000及家
    裡電話？答：對。」、「問：是否認識在庭的被告劉美金？
    答：認識。」、「問：劉美金的綽號為何？答：『姐仔』-(
    台語)。」「問：是否認識在庭的被告童福財？答：認識。
    」、「問：童福財的綽號為何？答：阿財。」、「問：你與
    劉美金認識多久交情如何？答：認識差不多快半年。」、「
    問：有何交情嗎？答：交情就是買毒品而已。」、「問：你
    的綽號為何？答：綽號『眼鏡』」、「問：你的海洛因是向
    何人購買？答：劉美金。」、「問：你如何與劉美金聯絡？
    答：打電話。」、「問：打電話的意思是用你剛剛所呈述的
    那些手機撥打？答：撥打她的電話。」、「問：她的手機門
    號為何？答：0000-000-000。」、「問：（提示卷2第52頁
    ）2月14日3點50分這五通，通訊監察譯文是否為你與劉美金
    之對話？答：是。」、「問：聯絡目的為何？答：拿毒品。
    」、「問：拿什麼毒品？答：海洛因。」、「問：2月14日3
    點50分在通訊監察譯文中有說要拿一條，你要拿一條給我，
    請問這一條是什麼意思？答：一條就是一千。」、「問：是
    一錢海洛因？答：1000元。」、「問：一千元海洛因？答：
    對。」、「問：你說來崇德路及文心路的路角是什麼意思？
    答：是約地方。」、「問：當天有無交易？答：有。」、「
    問：你跟她買多少的海洛因？答：一千，這時候是我跟她約
    可是她沒有來，然後我再打電話給她，叫她來我家路口那個
    7-11。」、「問：最後交易的地點是你家路口的7-11？答：
    我家外面。」、「問：你家門口？答：對。」、「問：（請
    提示同卷第62頁背面）2月16日的通訊監察譯文是否你與劉
    美金的通話內容？答：對。」、「問：通話譯文中有講到兩
    碗麵、兩、三碗然後小碗麵等，這是什麼意思？答：不一定
    要拿二千或三千的海洛因。」、「問：你說麵的意思是指海
    洛因，兩、三碗是指二千或三千？答：是。」、「問：當天
    有交易成功？答：有。」、「問：當天是買多少的海洛因？
    答：三千。」、「問：（提示同卷第63頁）2月24日跟2月25
    日，是否你與阿財的通話內容？答：對。」、「問：通話內
    容聯絡的目的為何，你有說『姐仔』（台語）在嗎，童福財
    說她不在晚一點回來，然後說要拿東西給她看一下，你短程
    有放嗎？這是什麼意思？答：就是我打電話給『姐仔』（台
    語），『姐仔』台語）不在是阿財接的，我要跟『姐仔』台
    語）拿東西剛好是阿財接的，當時我可能只有五百元而已，
    所以我跟他說只剩五百你有要送過來給我嗎。」、「問：短
    程的意思是500元海洛因？答：對。」、「問：當天有無交
    易成功，地點是不是文心路與北屯路的大買家？答：對，因
    為錢不夠我就跑到文心路與北屯路那裡。」、「問：（請提
    示同卷第129頁）你在偵查中問短程的有沒有要跑，短程就
    是500元海洛因，因為你想要買500元海洛因後來就跟阿財約
    在大買家，是阿財出來送的他賣你500元海洛因，你有給他
    500元現金交易有成功，是否實在？答：對。」、「問：（
    請提示同卷第63頁）2月26日之通訊監察譯文內容，這是否
    你與童福財之通話內容？答：是。」、「問：聯繫的目的為
    何？答：就是要買海洛因。」、「問：你看一下63頁反面，
    2月26日12點15分這通你有講二個人，這是什麼意思？答：
    二個人就是二千。」、「問：二千元海洛因的意思？答：是
    。」、「問：當天有無交易成功？答：有。」、「問：（請
    提示同卷第129頁）你在偵查說你在崇德路棒球場阿財有拿
    二千元海洛因出來，你交付他二千元現金交易成功，詳細的
    交易經過是否如你在偵查中所述？答：是。」、「問：（請
    提示同卷第63頁反面）2月26日20點39分這些是否你與劉美
    金之通話內容？答：是。」、「問：聯絡目的為何？答：要
    買海洛因。」、「問：你在2月26日21時51分時內容有提到
    兩張車票，這是什麼意思？答：2000海洛因。」、「問：當
    天有無交易成功？答：有。」、「問：何人交給你，你看一
    下2月26日22時25分你跟阿財有通話，當天是何人交給你的
    ？答：阿財。」、「問：（提示同卷第129頁）你在偵查中
    有說你有打給『姐仔』台語），你看一下130頁有說要二張
    車票就是二千元海洛因，然後『姐仔』（台語）說好後來是
    阿財直接送三千元海洛因到你家，你給他二千元現金其中一
    千元海洛因是她補給你的，詳細經過是否如你在偵查中所述
    ？答：對。」、「問：（提示同卷第64頁）2月27日16時13
    分是否你與童福財之通訊通話內容？答：幾號。」、「問：
    2月27日64頁的上面？答：怎樣。」、「問：是否你與童福
    財之通話內容？答：是。」、「問：聯絡目的為何？答：買
    海洛因。」、「問：你在通話內容有說到二張車票，然後你
    還有說『姐仔』台語）說要給我『sabisu』這是什麼意思？
    答：『sabisu』就是她要請我。」、「問：二張車票是什麼
    意思？答：二千。」、「問：二千海洛因？答：二千海洛因
    。」、「問：當天有無交易成功？答：有。」、「問：誰交
    付海洛因給你？答：阿財。」、「問：（提示同卷第130頁
    ）你在偵查中有說二張車票是二千元海洛因，又說若湊到三
    千元就給你『sabisu』送五百元的海洛因，後來是在4、5
    點的時候阿財送到長安路與甘肅路路口你的住處附近，你們
    交易的是二千元海洛因，是否實在？答：是。」、「問：（
    提示同卷第64頁）3月1日之通訊監察譯文，這幾通通訊監察
    譯文是否你的通話內容？答：是。」、「問：通話對象是誰
    ？答：阿財的老婆跟阿財。」、「問：你說你要二，這是什
    麼意思？答：二千。」、「問：當天有無交易成功？答：有
    。」、「問：是何人交付給你？答：阿財。」、「問：（提
    示同卷第130頁）你在偵查中說你買了二千元海洛因，本來
    約在崇德路跟文心路的加油站，後來是開車到崇德路的棒球
    場，是阿財跟你交易二千元的海洛因，是否實在？答：實在
    。」、「問：（提示同卷第64頁）反面3月3日之通訊監察譯
    文，是否你與童福財之通話內容？答：是。」、「問：通話
    目的為何？答：購買海洛因。」、「問：擬再通話內容有說
    二個人要坐車，還有三個人這是什麼意思？答：二個人就是
    二千元，三個人就是三千。」、「問：當天有無交易成功？
    答：有。」、「問：是何人交付海洛因給你？答：阿財。」
    、「問：（提示同卷第130頁）二個人坐車是要二千元海洛
    因，後來是你的手機質押在她那邊含手機你要給她四千元，
    你要買三千元海洛因還要「sabisu」，後來是阿財送到你家
    然後他拿三千元海洛因再送你五百元，手機一千元的代價，
    然後你給他四千元，交易有成功這部份所述是否實在？答：
    是。」、「問：（提示同卷第64頁反面）3月4日之通訊監察
    譯文，是否你與阿財之通話內容？答：是。」、「問：通話
    目的為何？答：購買海洛因。」、「問：你在通話內容說一
    個人，這是什麼意思？答：一個人就是一千。」、「問：一
    千元海洛因？答：是。」、「問：當天有無交易成功？答：
    有。」、「問：（提示同卷第130頁）你說你要買一千元海
    洛因約在長安路與甘肅路路口，有交易成功是否實在？答：
    實在。問：（請提示同卷第64頁反面）3月4日之通訊監察譯
    文是否你與阿財之通話內容？答：是。」、「問：你在通話
    內容有說到一個人加半張，是什麼意思？答：一千五。」、
    「問：一千五的海洛因？答：是。」、「問：當天有無交易
    成功？答：有。」、「問：你在通話內容有講到水蛙，這是
    什麼意思？答：碳烤店的店名。」、「問：（提示同卷第
    131頁）你在偵查中有說你總共買一個半就是一千五，原本
    約在崇德路附近的水蛙碳烤後來改在崇德路的棒球場，交易
    有成功是否實在？答：實在。」、「問：（提示同卷第65
    頁）3月5日之通訊監察譯文是否你與童福財之通話內容？答
    ：是。」、「問：通話目的為何？答：購買海洛因。」、「
    問：你在通話內容有說二個人是什麼意思？答：二個人就是
    二千。問：當天有無交易成功？答：有。」、「問：（提示
    同卷第131頁）你在偵查中有說是在樓下交易有成功，是阿
    財給你二千元海洛因，你給他二千元的現金，所述是否實在
    ？答：實在。」、「問：你說你有跟他抱怨品質不好，重量
    不夠是否實在？答：實在。」、「問：（提示同卷第65頁反
    面）3月6日之通訊監察譯文是否你與童福財之通話內容？答
    ：是。」、「問：你在通話內容有提到一個人是什麼意思？
    答：一千。」、「問：當天有無交易成功？答：有。」、「
    問：（提示同卷第131頁）你在偵查中有說後來約在長安路
    跟甘肅路口，你有買一千元海洛因有給阿財一千元，交易有
    成功所述是否實在？答：實在。」、「問：（請提示同卷第
    65頁反面）3月15日之通訊監察譯文是否你與童福財之通話
    內容？答：是。」、「問：聯絡目的為何？答：買海洛因。
    」、「問：你在通話內容有說一個人在家來那個是什麼意思
    ？答：一個人就是一千海洛因。問：當天有無交易成功？答
    ：有。」、「問：（請提示同卷第131頁）你在偵查中有說
    你當天你是要買一千元海洛因，是在你家外面交易阿財給你
    一千元海洛因，你給他一千元現金，交易經過所述是否實在
    ？答：實在。」、「問：（提示同卷第65頁反面）3月16日
    之通訊監察譯文是否你與童福財之通話內容？答：是。」、
    「問：通話目的為何？答：購買海洛因。」、「問：你在通
    話內容有說到你要三個人，這是什麼意思？答：三千元的海
    洛因。問：當天有無交易成功？答：有。」、「問：（提示
    同卷第131頁）你在偵查中有說你打去是阿財接的，要買三
    千元後來約在水蛙碳烤，交易有成功是否實在？答：實在。
    」、「問：（提示同卷第65頁反面）3月17日之通訊監察譯
    文是否你與童福財之通話內容？答：是。」、「問：通話內
    容目的為何？證人何澤興答：購買海洛因。」、「問：通話
    內容你看一下，下面有說跑一下吧一張今天已經處理了，要
    拿一五給你才對然後你在家你到了再打給我，是什麼意思？
    答：就是我今天已經跟他買了三千元，我跟他要五百的『
    sabisu』要五百請我。」、「問：然後所以呢？答：所以就
    是我再拿一千元給他，他要拿一千五的海洛因給我。」、「
    問：（提示同卷第130頁）你在偵查中所述是否實在？答：
    實在。」、「問：（請提示同卷第66頁）3月20日之通訊監
    察譯文是否你與童福財之通話內容？答：幾號的。問：3月
    20號是否你與童福財跟劉美金的通話內容，你看一下3月20
    號19時14分？答：是。」、「問：通話目的為何？答：是要
    拿手機順便買海洛因。」、「問：所謂的半份是麼意思？證
    人何澤興答：半份是要五百。」、「問：你有說叫『姐仔』
    聽，然後『姐仔』（台語）跟你說別這樣啦我跑到你那裡付
    車資就沒了，我只賺一成利息我十也才賺一萬，不然你跟南
    仔合約各半，這是什麼意思？答：叫我跟朋友合起來買一千
    。」、「問：劉美金叫你跟朋友合起來買一千？答：對。」
    、「問：這次有無交易成功？答：有。」、「問：解釋一下
    說手機順便幫我拿過來，手機是給他質押嗎？答：是。」、
    「問：欠她錢先給她押，你有錢還她了請她手機拿來還你？
    答：對。」、「問：（提示同卷第132頁）你在偵查中有說
    你打去是阿財接的，然後你要買五百元海洛因後來你叫他給
    『姐仔』（台語）聽，『姐仔』（台語）說叫你跟阿南湊一
    千元，後來你沒有跟別人湊直接跟她買一千元，後來阿財送
    一千元到你家，並將手機一千元代價抵還給你然後你給他二
    千元，交易經過是否實在？答：實在。」、「問：（請提示
    同卷第66頁反面）4月5日19時42分之通訊監察譯文，是否為
    你與劉美金之通訊監察譯文通話內容？答：是。」、「問：
    通話內容目的為何？答：拿海洛因。」、「問：你有講一千
    元啦這是什麼意思？答：要拿一千元的海洛因。」、「問：
    當天有無交易成功？答：有。」、「問：（提示同卷第132
    頁）你在偵查中有說要買一千元海洛因，另外要還二百元然
    後後來你在家裡等小勳跟『姐仔』（台語），他們二人一起
    開車過來『姐仔』（台語）開車，然後你跟『姐仔』（台語
    ）買一千元海洛因另外再還二百元給『姐仔』（台語），因
    為這二百元是之前買毒品時不夠時欠的，交易的經過是否如
    你在偵查中所述？答：是。」、「問：你在看一下4月5日19
    時20這通之通訊監察譯文，你講你打電話過去是『姐仔』（
    台語）接的，這是指你跟他拿海洛因欠的錢，她叫你先還她
    二仟元你說先還一千元，後來8點17分小勳打電話過來說要
    拿好一點的水果給你，就是拿品質好一點的海洛因後來『姐
    仔』（台語）跟小勳開車過來到你家，後來你跟『姐仔』（
    台語）買一千元海洛因給她一千元現金，並沒有還她一千元
    因為你沒有錢所述是否實在？答：實在。」、「問：（提示
    同卷第66頁反面）4月11日通訊之監察譯文這通是否你與劉
    美金之通話內容？答：是。」、「問：聯絡目的為何？答：
    購買海洛因。」、「問：說一千是什麼意思？答：一千元海
    洛因。」、「問：說萊爾富是什麼意思？答：約在萊爾富。
    」、「問：當天有無交易成功？答：有。問：是誰出來拿海
    洛因給你？答：『姐仔』（台語）。」、「問：（提示同卷
    第133頁）你在偵查中有說你要買一千元海洛因約在中山路
    的萊爾富是『姐仔』台語）出來送的，你有交付『姐仔』（
    台語）一千元現金是否實在？答：實在。」、「問：（提示
    同卷第66頁反面）4月15日之通訊監察譯文這通是否你與劉
    美金之通話內容？證人何澤興答：是。」、「問：聯絡目的
    為何？答：購買海洛因。」、「問：你在通話內容有說你要
    一包、一盒這是什麼意思？答：一包、一盒就是一千元海洛
    因。」、「問：劉美金回答你說我有買牛肉乾這是什麼意思
    ？答：問我要多少的海洛因。」、「問：當天有無交易成功
    ？答：有。」、「問：是何人交付海洛因給你？答：『姐仔
    』（台語）。」、「問：（提示同卷第133頁）你在偵查中
    有說你打過去是『姐仔』（台語）接的，你要一千元海洛因
    牛肉乾的意思是海洛因，『姐仔』（台語）問你要幾盒你說
    一盒就好了，後來是『姐仔』（台語）開車送來的在長安路
    與甘肅路口你家附近，你買了一千元海洛因有交付一千元現
    金，是否實在？答：實在」、「問：（提示4月9日17點03分
    、17點17分、17點42分的通訊監察譯文）這個是不是你以
    0000-000-000的行動電話撥打劉美金使用的0000-000-000的
    行動電話向她要海洛因？答：是。」、「問：誰去交付的，
    鍾作勳去交付的是不是，是不是在北屯路全家便利商店那裡
    ？答：是。」、「問：那海洛因的價值是多少錢？答：沒有
    拿錢。」、「問：如果那一包要買的話大概是五百元，是不
    是？答：差不多。」、「問：大概五百元的量，這一次沒有
    收錢？答：是。」、「問：這一次只是跟她要的，是不是？
    答：是。」等語（見本院99年度訴字第2591號(二)卷第2至35
    頁。
  2.證人即共同被告童福財於本院審理時之證詞，亦具體指證被
    告劉美金有犯罪事實陸、五至十八之犯行：
    共同被告童福財於本院審理時具結證稱：「問：你是否有接
    過剛剛證人何澤興，綽號『眼鏡』所撥打給劉美金手機的電
    話？答：有。」、「問：那何澤興撥打這支電話的目的為何
    ？答：他要跟劉美金購買海洛因。」、「問：那你接到何澤
    興要購買海洛因的電話，你如何處理？答：轉告劉美金，跟
    她講說他要拿多少錢，然後劉美金再把毒品拿給我，我再拿
    去給何澤興。」、「問：那你交付給何澤興之毒品是何人所
    提供？答：劉美金。」、「問：那她是用什麼樣的包裝交付
    給你，然後請你交給何澤興？答：她用袋子裝好的，然後我
    跟她說價錢之後，何澤興要買多少錢跟她講，然後她就把毒
    品拿給我，用袋子裝的，我再拿去給何澤興。」、「問：那
    何澤興所交付的金錢你如何處理？答：馬上拿回去給劉美金
    ，錢都是馬上拿回去給她。」、「問：那剛剛何澤興有提到
    『sabisu』的部份，那是何人決定可以有『sabisu』？答：
    劉美金，我還要問她，我要轉告她說何澤興『眼鏡』要『sa
    bisu』，我問她，她如果肯的話，劉美金就多拿一小包給我
    ，我再拿去給何澤興。」、「問：那是買多少可以有『sabi
    su』？答：這不一定，可能兩、三千元吧，有人說要「sabi
    su」的時候，我再問她。」、「問：問劉美金，是嗎？答：
    劉美金，劉美金如果說可以，她再拿給我，多少錢我不知道
    ，應該是兩、三千元。」、「問：（請提示卷2第63頁反面
    ）有一通2月26日12點45分的通訊監察譯文是否是你與何澤
    興的通話內容？答：是。」、「問：那你們通話內容有說，
    何澤興有說『沒有剛好重啦』，然後你就說『那都是她用的
    ，她就這樣拿給我阿』，然後何澤興又說『她那天可能沒有
    用秤量，我朋友一看就是，這很明顯』，然後你就說『好，
    我跟她說』，這些通話內容是什麼意思？答：就是何澤興說
    毒品有大小包，毒品可能差太多，有大小包，叫我跟『姐仔
    』（台語）反應，叫她要用秤來秤過。」、「問：你說大小
    包的意思是重量不夠嗎？答：對，可能是重量不夠，他跟我
    說大小包差太多，然後叫我跟『姐仔』（台語）說要用秤去
    秤過，這樣比較準。」、「問：那你說『那都是她用的，她
    就是要拿給我』這是什麼意思？答：她說已經用好了，我轉
    答她的時候，她已經裝好了。」、「問：她是誰？答：劉美
    金，都是她裝好的才拿給我，我再拿給別人，所以我要跟她
    反應，要跟劉美金反應，那藥不是我要用的，藥都是她在用
    的，我只是幫她拿給別人而已，她平常就已經裝好了，至於
    她怎麼用我就不知道了。」、「問：剛剛何澤興證述的時候
    你有在場嗎？答：有。」、「問：他所證述他打電話給劉美
    金，或者是由你來接聽，由你來交付給何澤興毒品的時間跟
    地點，你剛剛都有聽到嗎？答：有。」、「問：那他所述你
    有接聽電話，有交付毒品的時間和地點是否實在？答：實在
    。」、「問：他所講的那些情況，確實你都有交付海洛因給
    他並且向他收錢，是不是？答：是。」、「問：你要再看譯
    文確認嗎？答：不用，就是我拿給他的，『眼鏡』」(見本
    院99年度訴字第2591號(二)卷第24頁背面至第26頁背面。)
  3.證人即共同被告鍾作勳於本院審理時之證詞，亦具體指證被
    告劉美金有犯罪事實玖、犯罪事實拾、一之犯行：
    共同被告鍾作勳於本院審理時具結證稱：「問：剛剛何澤興
    有說99年4月5日的時候你有接一通電話是否如此？答：事實
    。」、「問：（請提示卷2的66頁反面4月5日20點17分通訊
    監察譯文）是否是你與何澤興，就是綽號『眼鏡』的通話內
    容？答：對。」、「問：那通話內容目的為何？答：他是事
    先打電話給劉美金，跟她說好，之後劉美金叫我回電話給何
    澤興，她叫我轉答話給何澤興說這次東西品質不錯，待會就
    過去了。當時我在她家裡，她說要請我去吃宵夜順便去找何
    澤興，我確實有去，也有打電話給他。」、「問：電話內容
    有說『現在在用的那個要含好一點的水果』這是什麼意思？
    答：就是毒品。」、「問：是指品質比較好的毒品？答：是
    。」、「問：那你當天有沒有跟劉美金去找何澤興？答：有
    。」、「問：那當時的交易情況如何？答：那是劉美金開車
    載我過去，在何澤興的家門口停下來等何澤興上來。」、「
    問：何澤興是上來副駕駛座還是後座？答：我記得好像是後
    座，然後就拿錢給劉美金，劉美金也是拿東西給他，他們兩
    個人中間有說話，但是我忘記他們說什麼，我由始至終我完
    全都沒有講過話，那時候我很累，就睡著了。」、「問：（
    請提示卷2第66頁）你看一下4月9日17點42分是否是你與何
    澤興之通話內容？答：是。」、「問：你這通話內容連絡目
    的為何？答：他也是說要拿東西。」、「問：你所謂的拿東
    西是什麼意思？答：就是劉美金叫我送東西過去給他。」、
    「問：東西是指海洛因嗎？答：是。」、「問：你說何澤興
    有說另外那個小包裝是怎樣，你就說那是洗（音似）的啦，
    這是什麼意思？答：意思就是說何澤興沒有錢好拿，劉美金
    叫我拿一包給他，洗的意思就是五百元，東西算少的，意思
    是沒有辦法拿一千元的量。」、「問：當天有收錢嗎？答：
    沒有，就是要請他的。問：請他多少？答：請他五百元。」
    、「問：（請提示起訴書犯罪事實三）上面有寫99年4月9日
    的時候，你應劉美金的要求在北屯路全家便利商店與何澤興
    見面，無償轉讓五百元海洛因給何澤興，這犯罪事實是否實
    在？答：實在。」等語(見本院99年度訴字第2591號(二)卷第
    30頁背面至第31頁背面)。
  4.證人何澤興、童福財、鍾作勳上開證詞，核與下列通訊譯文
    內容相符：
  證人何澤興有於99年2月14日03時50分，以0000000000門號
    行動電話撥打劉美金所持用0000000000門號行動電話，通話
    內容為：「B：(即證人何澤興)我跟你說，你來崇德路跟文
    心路的路角那，好嗎？A：(即被告劉美金)好啦好啦。B：那
    妳要拿『1條』給我哦。A：好啦」、同日3時56分通話內容
    為：「B(即證人何澤興)：姐仔，妳來7-11啦。A(即被告劉
    美金)：好。阿你欠錢都不還，這樣怎麼可以？B：好啦。」
    、同日06時05分通話內容為：「A：(即被告劉美金)快要到
    了。B：(即證人何澤興)喔。」、同日06時10分之通話內容
    ：「B(即證人何澤興：姐仔，妳若到了，打我這支電話。A(
    即被告劉美金)：你現在人在哪？B：家裡。A：好好」、同
    日6時42分通話內容為：「A(即被告劉美金)：我現在在你家
    門口等很久了，你出來一下，好不好？B：(即證人何澤興)
    好。」(見臺灣臺中地方法院檢察署99年度偵字第14641號卷
    第232頁至第233頁)。
  證人何澤興於99年2月16日21時01分，以0000000000門號行
    動電話撥打劉美金所持用0000000000門號行動電話，通話內
    容為：「B(即證人何澤興)：我跟朋友一人一半的路，這樣
    啦。A：(即被告劉美金)這樣喔，我現在沒整理，我沒給他
    那個哩。B：我朋友突然打給我。A：不然你再跟他那個，好
    嗎？我現在已經出門了。B：這樣一定不夠阿。A：你現在是
    要去那邊吃2碗麵喔？B：不一定2、3碗哩。A：現在是可能
    沒有『小碗麵』，這樣你聽的懂嗎？B：喔喔。A：我先給他
    方便借，要算多少碗跟我說。B：差不多2、3碗。A：他若叫
    『3碗麵』，我叫個『小菜』請你，你聽的懂吧。B：好阿好
    阿，我跟他商量看看」、同日21時06分通話內容為：「B(
    即證人何澤興)：姐仔，『3碗麵』啦。A(即被告劉美金)：
    好」、同日21時34分通話內容為：「B(即證人何澤興)：姐
    仔，欠『1碗麵』啦，不然我怎麼會跟妳說這個？A(即被告
    劉美金)：我黏2台哩，我跟你說：是否有1台黏2台？B：對
    阿。A：對阿，1台另外黏，這樣不就3台？我又有再拿1半台
    給你，不是嗎？B：反正，這樣加起來也才3碗而已。A：我
    以為是『3碗半』，不然你來我車上找，我都沒動。B：好好
    」等語(見臺灣臺中地方法院檢察署99年度偵字第14641號卷
    第第233頁)。
  證人何澤興於99年4月11日04時16分，以0000000000門號行
    動電話撥打劉美金所持用0000000000門號行動電話，通話內
    容為：「B(即證人何澤興)：現在有辦法嗎？A(即被告劉美
    金)：你這次要還我多少？B：1,000吧。A：你來對面的『萊
    爾富』等我。B：好啦」等語(見臺灣臺中地方法院檢察署99
    年度偵字第14641號卷第241頁)。
  證人何澤興於99年4月15日22時29分，以0000000000門號行
    動電話撥打劉美金所持用0000000000門號行動電話，同日22
    時29分通話內容為：「B(即證人何澤興)：姐仔，我是眼鏡
    ，我要1包。A(即被告劉美金)：我有買牛肉乾，你要拿幾盒
    過去？B：拿1盒就好了，我不想吃太多肉。A：是你要的，
    還是『朋友』要的？B：我要的。A：好，那我跟『朋友』借
    『機車』，我『機車』，壞了，明天才會修好」，證人何澤
    興於99年4月15日23時58分，以0000000000門號行動電話撥
    打劉美金所持用0000000000門號行動電話，通話內容為：「
    B(即證人何澤興)：姐仔，妳打給我。A(即被告劉美金)：要
    過去了，不用打啦」，次日00時50分通話內容為：「A(即被
    告劉美金)：到了。B(即證人何澤興)：好」等語(見臺灣臺
    中地方法院檢察署99年度偵字第14641號卷第241頁)。
  證人何澤興於99年2月24日23時44分，以0000000000號公共
    電話撥打劉美金所持用0000000000門號行動電話，由童福財
    接聽，通話內容為：「B(即證人何澤興)：我是眼鏡，姐仔
    在嗎？A(即被告童福財)她不在哩，晚點才會回來吧，怎麼
    了？B：想說她能不能過來，我有事情要跟她說，要拿『東
    西』給她看一下。你『短程』的有要跑嗎？A：好阿，你在
    哪？B：我在甘肅路路口阿，不夠哩。要跑嗎？A：好阿，那
    我到了再打給你。B：我等下再留另外一支手機給你」、次
    日00時00分通話內容為：「B(即證人何澤興)：你要出來了
    嗎?A(即被告童福財)：你說你要『短程』的喔？B：對阿。A
    ：不然，你知道文心路與北屯路那的大買家嗎？B：我知道
    阿。A：阿你要何時給錢？B：不然，我再打給你啦」等語(
    見臺灣臺中地方法院檢察署99年度偵字第14641號卷第234頁
    )。
  證人何澤興於99年2月26日12時15分，以0000000000門號行
    動電話撥打劉美金所持用0000000000門號行動電話，由童福
    財接聽，通話內容為：「B(即證人何澤興)你等一下來崇德
    路與文心路那邊的加油站，2個人，要馬上出來哦。A(即被
    告童福財)：好，2個人喔？B：對」、同日12時22分通話內
    容為：「B(即證人何澤興)：你出來了嗎？A(即被告童福財)
    ：我在路上了。B：我要去中國一下，等下再到崇德路與文
    心路那邊的加油站，不用10分鐘。A：好好」、同日12 時33
    分通話內容為：「B(即證人何澤興)你到哪了？A(即被告童
    福財)：我現在在崇德路的棒球場這。B：喔好，那快到了」
    、同日12時45分通話內容為：「B(即證人何澤興)：沒有剛
    好重啦。A(即被告童福財)：那都是她用的，她就拿這樣給
    我阿。B：她那天可能沒用『尺』量啦，我朋友一看就說：
    這很明顯啦。A：好，我跟她說」等語(見臺灣臺中地方法院
    檢察署99年度偵字第14641號卷第235頁)。
  證人何澤興於99年2月26日20時39分，以0000000000門號行
    動電話撥打予劉美金所持用0000000000門號行動電話，由童
    福財接聽，通話內容為：「B(即證人何澤興)：姐仔，阿財
    有跟妳說嗎？不足啦，差快一半哩。A(即被告劉美金)好，
    那我會再補給你」、同日21時51分通話內容為：「B(即證人
    何澤興)：姐仔，幫我送『2張車票』過來。A(即被告劉美金
    )：好，就連昨天『那個』都補給你。B：趕在40分過來，我
    朋友急著要。A：好」、同日22時25分通話內容為：「A( 即
    被告童福財)：你差不多可以下來了。B(即證人何澤興)：好
    」等語(見臺灣臺中地方法院檢察署99年度偵字第14641號卷
    第235頁)。
  證人何澤興於99年2月27日16時13分，以0000000000門號行
    動電話撥打予劉美金所持用0000000000門號行動電話(使用
    序號000000000000000號手機)，由童福財接聽，通話內容為
    ：「B(即證人何澤興)：『阿財』」喔，現在幫我送『2張車
    票』來，我趕著要去『高雄』。A(即被告童福財)：好，我
    到了打給你。B：好」、同日16時15分通話內容為：「B( 即
    證人何澤興)你跟『姐仔』（說：晚上我若還要，要給我一
    些「SAVISU」（指贈禮）。A(即被告童福財)好，不過，她
    說：要『3』才有哩。B：我知道，就晚上ㄇㄟ」、同日16
    時47分通話內容為：「A(即被告童福財)我快到了，我等下
    轉到你長安路那邊就好了，阿你可以出來了。B(即證人何澤
    興)好。」、同日16時54分通話內容為：「A(即被告童福財)
    ：我到了，你跑去哪了？B(即證人何澤興)：我去載小孩，
    你不會來看？A：我看到你了」等語(見臺灣臺中地方法院檢
    察署99年度偵字第14641號卷第235頁至第236頁)。
  證人何澤興於99年3月1日13時01分，以0000000000門號行動
    電話撥打劉美金所持用0000000000門號行動電話，由童福財
    接聽，通話內容為：「A(即被告童福財)我現在要從豐原出
    發了，你說你要『2個人』，對吧?B(即證人何澤興)：對。
    不然我在開過去一點，到『棒球場』那邊等，快點哦。A：
    好好好」、同日13時15分通話內容：「B(即證人何澤興)還
    要很久嗎？A(即被告童福財)不用不用」、同日13時38分通
    話內容為：「A(即被告童福財)再10分鐘就到了。B(即證人
    何澤興)喔，好啦」等語(見臺灣臺中地方法院檢察署99年度
    偵字第14641號卷第236頁)。
  證人何澤興於99年3月3日10時07分，以0000000000門號行動
    電話撥打劉美金所持用0000000000門號行動電話，由童福財
    接聽，通話內容為：「B(即證人何澤興)：阿財，我是眼鏡
    ，跑一趟啦，幫我拿手機過來，還有我『2個人』要『坐車
    』，馬上來哦。A(即被告童福財)：好」、同日10時13分通
    話內容為：「B(即證人何澤興)：幫我拿手機過來，還有『3
    個人』啦，你再跟姐仔說要SAVISU，要馬上來哦，到了就打
    我這支電話。A：好」、同日11時30分通話內容為：「A(即
    被告童福財)：到了，快下來。B(即證人何澤興)好。」等語
    (見臺灣臺中地方法院檢察署99年度偵字第14641號卷第236
    頁至第237頁)。
  證人何澤興於99年3月4日13時53分，以0000000000門號行動
    電話撥打劉美金所持用0000000000門號行動電話(使用序號
    000 000000000000號手機)，由童福財接聽，何澤興即與童
    福財，通話內容：「B(即證人何澤興)：『阿財』，來『家
    裡』坐坐。A(即被告童福財)：現在嗎？好阿。B：『1個人
    』啦，我等你。A：好啦，我過去，我現在在『豐原』，過
    去再打給你，『衣蝶』那邊嗎？B：對」、同日14時34分通
    話內容為：「A(即被告童福財)我到了。B(即證人何澤興)好
    」等語(見臺灣臺中地方法院檢察署99年度偵字第14641號卷
    第第237頁)。
  證人何澤興於99年3月4日17時32分，以0000000000門號行動
    電話撥打劉美金所持用0000000000門號行動電話，由童福財
    接聽，通話內容為：「B(即證人何澤興)：你在哪？A(即被
    告童福財)：我在豐原阿，剛剛去大雅回來，怎樣？B：你等
    下可以來一下嗎？A：剛不是說不用？B：那是我朋友說他時
    間沒辦法配合，我想說：那就算了。A：好吧，阿你怎樣？B
    ：我『1個』又不夠阿。A：差多少？B：一半而已，我拿600
    給你用半個。A：半個喔？B：對A那你等我一下，我洗完澡
    後，就過去你那，要過去時再打給你」、同日19時15分通話
    內容為：「B(即證人何澤興)阿財，你有辦法過來嗎？A(即
    被告童福財)好啦，我20：00到那，阿你再下來」、同日19
    時28分通話內容為：「B(即證人何澤興)『1個半』啦。A(即
    被告童福財)：蛤？B：就『1個人』+『半張』阿。A：你全
    部就是要『1.5』，對吧？B：對。A：好，我正要出發。B：
    那你來『水窪』好了。A：好，那20：00在那邊等」、同日
    19時52分通話內容為：「B(即證人何澤興)：你到哪了？A(
    即被告童福財)：我現在在『雅潭路』這。B：那我們約在『
    棒球場』那。A：好」等語(見臺灣臺中地方法院檢察署99年
    度偵字第14641號卷第237頁至第238頁)。
  證人何澤興於99年3月5日12時18分，以0000000000號公共電
    話撥打劉美金所持用0000000000門號行動電話，由童福財接
    聽，通話內容為：「B(即證人何澤興)：有辦法過來嗎？『
    2個人』啦。A(即被告童福財)：好，你在哪？B：家裡，要
    快點喔，到了打我這支。A：好」、同日13時07分通話內容
    為：「A(即被告童福財)：到了。B(即證人何澤興)：好」、
    同日15時23分通話內容：「B(即證人何澤興)：怎麼都縮水
    了？A(即被告童福財)：我有跟她說過，再這樣的話，人會
    跑光光。B：對阿，『2個人』變成『1個人』，『品質』不
    好，『量』又不夠，到時會讓『對方』嫌她這麼兩光，為何
    我還要繼續做，到時，人真的會跑光啦。A：好，我會再跟
    她說」等語(見臺灣臺中地方法院檢察署99年度偵字第14641
    號卷第238頁)。
  證人何澤興於99年3月6日06時00分，以0000000000門號行動
    電話撥打劉美金所持用0000000000門號行動電話(使用序號
    00000 0000000000號手機)，由童福財接聽，通話內容為：
    「B(即證人何澤興)：『阿財』，『1個人』，要馬上來喔。
    A(即被告童福財)：好，我在『豐原』，要等一下」、同日
    07時09分通話內容為：「A(即被告童福財)你可以出來了，
    我到了，現在在『長安路』這。B(即證人何澤興)：來『吃
    麵』阿。A：『吃麵』？我在外面了」等語(見臺灣臺中地方
    法院檢察署99年度偵字第14641號卷第238頁)。
  證人何澤興於99年3月15日09時59分，以0000000000號公共
    電話撥打劉美金所持用0000000000門號行動電話，由童福財
    接聽，通話內容為：「B(即證人何澤興)：『1個人』」在『
    家』來『那個』。A(即被告童福財)：好，我到了馬上打給
    你，我騎機車」、同日11時12分通話內容為：「A(即被告童
    福財)：我到了，你可以走出來了。B(即證人何澤興)：好」
    等語(見臺灣臺中地方法院檢察署99年度偵字第14641號卷第
    238頁)。
  證人何澤興於99年3月16日17時31分，以0000000000門號行
    動電話撥打劉美金所持用0000000000門號行動電話，由童福
    財接聽，通話內容為：「B(即證人何澤興)：我是『眼鏡』
    ，出來阿，我要『3個人』，看是要在『水蛙』或『9號碼頭
    』等？A(即被告童福財)：那18：00在『水鴨』等好了」、
    同日17時59分通話內容為：「B(即證人何澤興)：到哪了？A
    (即被告童福財)：我現在在雅潭路與崇德路那，快到棒球場
    」（臺中洲際棒球場）了。B：好，快點，『水蛙』了」等
    語(見臺灣臺中地方法院檢察署99年度偵字第14641號卷第23
    9頁)。
  證人何澤興於99年3月17日18時06分，以0000000000門號行
    動電話撥打劉美金所持用0000000000門號行動電話(使用序
    號000 000000000000號手機)，由童福財接聽，通話內容為
    ：「B(即證人何澤興)：聽說他們今天有新貨喔？A(即被告
    童福財)這我不知道哩。B：想說可以嘗試看看，不然舊的常
    被打槍，我朋友已經都不怎麼愛那個了，我朋友今天說：都
    沒改進，他那個又沒有多好，他每天都有在喝的。A：我會
    跟她說啦。B：跑一下吧，1張今天已經處理3了哩，要拿一
    五給我才對。我在家，你到了再打給我。A：好阿」、同日
    18時56分通話內容為：「A(即被告童福財)：我到了。B( 即
    證人何澤興)：你在長安路那邊喔？A：不然我騎到你家的巷
    口好了。B：好」等語(見臺灣臺中地方法院檢察署99年度偵
    字第14641號卷第239頁)。
  證人澤興於99年3月20日19時54分，以0000000000號公共電
    話打劉美金所持用0000000000門號行動電話，通話內容為：
    「B(即證人何澤興)跑一趟吧，手機順便幫我拿來，我在家
    。A(即被告童福財)好阿，今天會很舒適啦，找到原因了。B
    ：阿我要半份。A：半？B：你叫『姊仔』聽。A(即被告劉美
    金)別這樣啦，這樣我跑到你那邊付車資就沒了，我只賺一
    成利息，我「10也才賺10,000元」，不然你跟『南仔』合約
    各半。B：好啦，我看看」、證人澤興於99年3月20日20時11
    分，以0000000000門號行動電話撥打劉美金所持用00000000
    00門號行動電話，通話內容為：「B(即證人何澤興)：不然
    你送1個來，手機順便幫我拿來，而且今天有超過那個了，
    要請我哩。A(即被告童福財)：我已經出來了，我明天再幫
    妳向『姊仔』說啦。B：好啦」、同日21時11分通話內容為
    ：「A(即被告童福財)：我到你家那了。B(即證人何澤興)：
    好」等語(見臺灣臺中地方法院檢察署99年度偵字第14641號
    卷第239頁至第240頁)。
  證人何澤興於99年4月5日19時42分，以0000000000門號行動
    電話撥打予劉美金所持用0000000000門號行動電話，通話內
    容為：「A(即被告劉美金)：你要拿明天的會錢給我嗎？B(
    即證人何澤興)對。A：要還我2,000元喔？B：1,000元啦，
    別鬧了。A：好啦，好啦」、同日20時17分通話內容為：「B
    (即證人何澤興)要來了嗎？A(即被告鍾作勳)馬上就過去了
    ，現在在用那個，要含好一點的水果。B：好啦」等語( 見
    臺灣臺中地方法院檢察署99年度偵字第14641號卷第240頁)
    。
  證人何澤興於99年4月9日17時03分，以0000000000門號行動
    電話撥打予劉美金所持用0000000000門號行動電話，通話內
    容為：「B(即證人何澤興)：今天有辦法請嗎？A(即被告劉
    美金)：你怎麼見面就這樣跟我說？B：因為有人在那個，所
    以我才跟妳說，不為我有這樣過嗎？A：喔，我沒有要過去
    ，若過去才會順便。B：那我過去妳那，那我到了再打給妳
    。B：好啦，好」、同日17時17分通話內容為：「A(即證人
    何澤興)：你到了喔？B(即被告鍾作勳)對。A：在『全家』
    」嗎？B：對。A：好」、同日17時42分通話內容為：「B(即
    證人何澤興)：另外那個小包裝，是怎樣？A(即被告鍾作勳
    那是『洗的』啦」等語（見臺灣臺中地方法院檢察署99年度
    偵字第14641號卷第240頁至第241頁)。
  5.上開通訊監察譯文，雖因雙方未明示購買及轉讓海洛因，無
    法直接證明被告劉美金、童福財、鍾作勳與證人何澤興是否
    有確實完成海洛因之交易及轉讓，惟衡之海洛因屬第一級毒
    品，無論持有、販賣或轉讓，均屬違法行為，為治安機關所
    嚴查，此為眾所週知之事實，毒品交易均於隱密下進行，其
    以通訊聯絡亦鮮有明白直接以「毒品」、「海洛因」等名稱
    或相近之用語稱之，都以暗語或彼此已有默契之含混語意而
    為溝通，因此，依上開通訊監察譯文，雖未見雙方明言購買
    及轉讓毒品之說詞，惟核與證人何澤興於偵查及本院審理時
    指證被告劉美金、童福財、鍾作勳販賣及轉讓海洛因情節相
    符，證人童福財於本院審理時之證詞，亦具體指證被告劉美
    金有犯罪事實陸、五至十八之犯行，證人鍾作勳於本院審理時
    之證詞，亦具體指證被告劉美金有犯罪事實玖、拾、一之犯
    行，並有附表一編號1至5所示之物扣案可稽，而扣案附表一
    編號1至5所示之物，經送請行政院衛生署草屯療養院鑑定結
    果，均檢出海洛因，有該院99年5月18日草療鑑字第0990500
    106號鑑定書1紙在卷可稽（臺灣臺中地方法院檢察署99年度
    偵字第11047號卷第121頁至第122頁)，足認被告劉美金有犯
    罪事實伍、七至十、被告劉美金、童福財共同有犯罪事實陸
    、五至十八及被告劉美金、鍾作勳共同有犯罪事實玖、犯罪事
    實拾、一之犯行。
  (五)犯罪事實陸、一部分：
  1.證人談怡佑於偵查及本院審理時之證詞，已具體指證被告劉
    美金、童福財共同有犯罪事實陸、一之犯行：
  證人談怡佑於偵訊時具結證稱：「問：你的綽號？答：金豹
    。」、「問：（提示99年2月25日10時分0000000000通聯）
    其意為何？答：一開始電話是一名男子接聽，我不確定是誰
    ，之後是我與劉美金通話，我跟他說『要另外1個』是指要
    2000元的海洛因，之後約在縣政府附近，是綽號阿財之人將
    兩包海洛因交給我，我給他2000元，這次有完成交易。」、
    「問：99年2月25日你跟劉美金、阿財買完海洛因之後有無
    施用？答：有，用完之後有減輕疼痛，所以我知道那個是海
    洛因。」等語（見臺灣臺中地方法院檢察署99年度偵字第
    14642號卷第122至第123頁。
  證人談怡佑於本院審理時具結證稱：「問：提示99年偵字第
    14641號卷第222-223頁通訊監察譯文（第頁），是否你的通
    話？（提示並告以要旨）答：是。」、「問：通話對象為何
    ？答：劉美金。」、「問：通話目的？答：購買毒品。」、
    「問：購買何種毒品？答：海洛因。」、「問：有無完成交
    易？答：有。」、「問：地點？答：臺中縣政府的對面林務
    局東勢林管處。」、「問：約在何地點交易？答：約在臺中
    縣政府那邊，我人是站在東勢林管處那邊等。」、「問：何
    人前來交易？答：童福財。」、「問：交易金額？答：2000
    元，錢是當場交給童福財。」、「問：數量？答：兩包海洛
    因。」、「問：你99年2月25日10點23分通話，是何人先接
    聽電話？答：童福財。」、「問：後來劉美金有無接聽？答
    ：有。」、「問：你說『2個』是何意？答：就是兩包2000
    元的海洛因。」、「問：你與劉美金、童福財如何認識？答
    ：我與童福財不認識，與劉美金是朋友介紹向她購買海洛因
    才認識。」、「問：你除了購買海洛因之外，與劉美金、童
    福財有無其他交情或往來？答：沒有。」、「問：你與劉美
    金、童福財有無金錢糾紛或恩怨？答：沒有。」、「問：你
    有無故意誣陷劉美金、童福財？答：沒有。」等語（見本院
    99年度訴字第2591號(二)卷第147頁至148頁）」。
  3.證人即共同被告童福財於本院審理時之證詞，亦具體指證被
    告劉美金有犯罪事實陸、一之犯行：
    共同被告鍾作勳於本院審理時具結證稱：「問：那你有沒有
    幫劉美金送海洛因給談怡佑，談怡佑綽號『金豹』？答：叫
    什麼名字我不知道，我有一次去縣政府那裡，那一次我有去
    。」、「問：那一次是你幫劉美金送毒品？答：是，她叫我
    去。」、「問：（請提示起訴書犯罪事實四）那是不是就像
    起訴書所載的一樣，在99年2月25日，約定在台中縣政府交
    易，然後是你交付兩千元的海洛因給談怡佑，然後談怡佑交
    兩千元給你？答：對。」、「問：起訴事實實在是不是？答
    ：實在」等語(見本院99年度訴字第2591號(二)卷第28頁)。
  4.證人談怡佑、童福財上開證詞，核與下列通訊譯文內容相符
    ：證人談怡佑於99年2月25日10時23分，以0000000000門號
    行動電話撥打劉美金所持用0000000000門號行動電話，通話
    內容：「A(即被告劉美金)：誰？B(即證人談怡佑)：姐仔，
    我是『金豹』啦。朋友要拿1500元還我，想說我順便還妳。
    再『另外1個』給我。A：好好。A：你要吃便當還是湯麵或
    乾麵？B：都好阿，要『2個』哦。A(即被告童福財)：你在
    『總督』喔？B：對。A：那我到了再給你」、同日11時09分
    通話內容為：「B(即證人談怡佑)：到哪了？A(即被告童福
    財) 我現在在豐原了，在總督等，對吧？B：沒有沒有，我
    在林務局那。A：我到了你再出來啦」、同日11時21分通話
    內容為：「B(即證人談怡佑)：現在在縣政府這。A(即被告
    童福財)：好，你出來」、同日11時24分通話內容為：「A(
    即被告童福財)：我怎麼沒看到你在縣政府？B(即證談怡佑)
    ：我在路邊阿。A：喔喔」等語（見臺灣臺中地方法院檢察
    署99 年度偵字第14641號卷第222至第223頁）。
  5.上開通訊監察譯文，雖因雙方未明示購買及轉讓海洛因，無
    法直接證明被告劉美金、童福財與證人談怡佑是否有確實完
    成海洛因之交易，惟衡之海洛因屬第一級毒品，無論持有、
    販賣或轉讓，均屬違法行為，為治安機關所嚴查，此為眾所
    週知之事實，毒品交易均於隱密下進行，其以通訊聯絡亦鮮
    有明白直接以「毒品」、「海洛因」等名稱或相近之用語稱
    之，都以暗語或彼此已有默契之含混語意而為溝通，因此，
    依上開通訊監察譯文，雖未見雙方明言購買及轉讓毒品之說
    詞，惟核與證人談怡佑於偵查及本院審理時指證被告劉美金
    、童福財販賣海洛因情節相符，證人童福財於本院審理時之
    證詞，亦具體指證被告劉美金有犯罪事實陸、一之犯行，並
    有附表一編號1至5所示之物扣案可稽，而扣案附表一編號1
    至5所示之物，經送請行政院衛生署草屯療養院鑑定結果，
    均檢出海洛因，有該院99年5月18日草療鑑字第0990500106
    號鑑定書1紙在卷可稽（臺灣臺中地方法院檢察署99年度偵
    字第11047號卷第121頁至第122頁)，足認被告劉美金、童福
    財共同有犯罪事實陸、一之犯行。
  (六)犯罪事實捌部分：
  1.證人呂俊毅於偵查及本院審理時之證詞，已具體指證被告劉
    美金與某「姓名、年籍均不詳之成年男子」共同有犯罪事實
    捌之犯行：
  證人呂俊毅於偵訊時具結證稱：「問：你的綽號？答：『白
    猴』。」、「問：（提示99年4月18日通訊譯文）內容何意
    ？答：我打過去是『姊仔』接的，我問他人在那裡，我要找
    他，他就知道我要跟他買海洛因，他說好久不見，他在大買
    家那邊，叫我過去大買家那邊再打電話給他，後來我到了大
    買家後就打電話給他，他說好，然後他叫一個年輕男子出來
    ，那個年輕人戴口罩，我不知道是誰，也不認得。我站在大
    買家門口，年輕人看到我就跟我點頭，我們二人就到旁邊大
    樹下，我拿1000元給他，他拿海洛因1小包給我，交易有成
    功。等語（見臺灣臺中地方法院檢察署99年度他字第346號
    卷第80頁至第83頁)。
  證人呂俊毅於本院審理時具結證稱：「問：提示99年偵1464
    1卷第221頁通訊監察譯文，是否你與劉美金的通話？（提示
    並告以要旨）答：是。」、「問：通話目的為何？答：向劉
    美金購買毒品。」、「問：與何人聯絡？答：與劉美金。」
    、「問：有無交易成功？答：有。」、「問：是劉美金來或
    別人來？答：別人來，壹個成年男子有戴口罩、安全帽。」
    、「問：交易地點？答：台中市○○路大買家賣場門口。」
    、「問：交易金額？答：1000元，當場交給拿毒品來的男子
    。」、「問：交易毒品的種類、數量？答：海洛因，一小包
    。」等語（見本院99年度訴字第2591號(二)卷第145頁至第146
    頁）等語。
  2.證人呂俊毅上開證詞，核與下列通訊譯文內容相符：
    證人呂俊毅於99年4月18日13時11分，以0000000000門號行
    動電話撥打劉美金所持用0000000000門號行動電話，通話內
    容為：「B(即證人呂俊毅)：『姐仔』，我是『白猴』，妳
    在哪？A(即被告劉美金)：好久不見，我在大買家這裡，你
    過來這（大買家）。B：能不能用阿？每次都說：能用。A：
    會啦，沒騙你」、同日13時34分之通話內容：「B(即證人呂
    俊毅)：我到大買家了。A(即被告劉美金)：好」（見臺灣臺
    中地方法院檢察署99年度偵字第14641號卷第221頁）。
  3.上開通訊監察譯文，雖因雙方未明示購買海洛因，無法直接
    證明被告劉美金、某「姓名、年籍均不詳之成年男子」與證
    人呂俊毅是否有確實完成海洛因之交易，惟衡之海洛因屬第
    一級毒品，無論持有、販賣或轉讓，均屬違法行為，為治安
    機關所嚴查，此為眾所週知之事實，毒品交易均於隱密下進
    行，其以通訊聯絡亦鮮有明白直接以「毒品」、「海洛因」
    等名稱或相近之用語稱之，都以暗語或彼此已有默契之含混
    語意而為溝通，因此，依上開通訊監察譯文，雖未見雙方明
    言購買及轉讓毒品之說詞，惟核與證人呂俊毅於偵查及本院
    審理時指證被告劉美金、某「姓名、年籍均不詳之成年男子
    」販賣海洛因情節相符，而扣案附表一編號1至5所示之物，
    經送請行政院衛生署草屯療養院鑑定結果，均檢出海洛因，
    有該院99年5月18日草療鑑字第0990500106號鑑定書1紙在卷
    可稽（臺灣臺中地方法院檢察署99年度偵字第11047號卷第
    121頁至第122頁)，足認被告劉美金、某「姓名、年籍均不
    詳之成年男子」共同有犯罪事實捌之犯行。
  (七)犯罪事實拾、二部分：
  1.證人游文政於偵查及本院審理時之證詞，已具體指證被告劉
    美金與鍾作勳共同有犯罪事實拾、二之犯行：
  證人游文政於偵訊時具結證稱：「問：（提示99年4月10日1
    時25分、1時42分通聯）其意為何？答：我一開始是與劉美
    金通話，我跟劉美金說『要帶小弟弟過來』，是指叫他要帶
    1000元的海洛因過來，因為我平常都只買1000元，所以我不
    用講的那麼清楚，他也知道我是要買1000元海洛因，後來是
    由『小興』將一包海洛因送到雅潭路的7-11，後來我要把
    1000元交給『小興』，『小興』把毒品交給我之後，轉頭就
    騎機車走了，所以1000元我並沒有交給『小興』。」（見臺
    灣臺中地方法院檢察署99年度他字第346號卷第65頁）。
  證人游文政於本院審理時具結證稱：「問：提示99偵字第14
    641號卷第242頁通訊監察譯文，是否你的通話？（提示並告
    以要旨）答：是。」、「問：通話對象？證人答：劉美金。
    」、「問：通話目的？答：要跟劉美金討毒品海洛因。」、
    「問：有無對價？答：沒有。」、「問：劉美金有將海洛因
    給你嗎？答：鍾作勳拿給我的。」、「問：在何地點交給你
    的？答：臺中市○○路與雅潭路路口的7-11便利商店。」、
    「問：交付多少海洛因給你？答：一小包，只能供抽一根香
    煙的量。」等語（見本院99年度訴字第2591號(二)卷第149頁
    ）。
  2.證人即共同被告鍾作勳於本院審理時之證詞，亦具體指證被
    告劉美金有犯罪事實拾、二之犯行：
    共同被告鍾作勳於本院審理時具結證稱：「問：那本件起訴
    你的也就是7-11的這一次？答：可是我聽起來好像是兩次。
    」、「問：他說是送兩次，但是我們只有起訴一次，也就是
    7-11送海洛因的這一次？問：鍾作勳，是不是海洛因，因為
    游文政講的很清楚？答：是。」、「問：那你這部份所述是
    不是以你今天審理中跟你再次確認的部份為準，當天送的是
    海洛因，是不是？答：對。」（見本院99年度訴字第2591號
    (二)卷第34頁背面至第35頁)。
  3.證人游文政、鍾作勳上開證詞，核與下列通訊譯文內容相符
    ：游文政於99年4月10日13時25分，以0000000000門號行動
    電話撥打予劉美金所持用0000000000門號行動電話(使用序
    號000000000000000號手機)，由鍾作勳接聽，通話內容為：
    「B(即證人游文政)：『小弟』，你要來了嗎？A(即被告鍾
    作勳)：我14：00多再過去。B：你跟她說：要帶小弟弟過來
    。不然我要死在那裡了。A：好啦，好啦。」、同日、13時
    42 分通話內容為：「B(即證人游文政)：妳叫『小興』跑一
    趟，現在正在幫妳工作哩。A(即被告劉美金)：我知道。B：
    昨天志剛跟我出來的那個，那是1碗哦。A：好啦，我叫他聽
    。B：你來崇德路與雅潭路的東寶國小，不然那邊的交叉路
    口有1個7-11，你現在就來那邊，阿你叫她要用好看一點。
    A( 即被告鍾作勳)」等語（見臺灣臺中地方法院檢察署99年
    度偵字第14641號卷第242頁）。
  4.上開通訊監察譯文，雖因雙方未明示轉讓海洛因，無法直接
    證明被告劉美金、鍾作勳與證人游文政是否有確實完成海洛
    因之轉讓，惟衡之海洛因屬第一級毒品，無論持有、販賣或
    轉讓，均屬違法行為，為治安機關所嚴查，此為眾所週知之
    事實，毒品交易均於隱密下進行，其以通訊聯絡亦鮮有明白
    直接以「毒品」、「海洛因」等名稱或相近之用語稱之，都
    以暗語或彼此已有默契之含混語意而為溝通，因此，依上開
    通訊監察譯文，雖未見雙方明言轉讓毒品之說詞，惟核與證
    人游文政於偵查及本院審理時指證被告劉美金、鍾作勳轉讓
    海洛因情節相符，足認被告劉美金、鍾作勳共同有犯罪事實
    拾、二之犯行。
  三按販賣毒品之所謂販賣行為，須行為人主觀上有營利意圖，
    且客觀上有販入或賣出毒品行為，即足構成，至於實際上是
    否已經獲利，則非所問；必也始終無營利之意思，而以原價
    或低於原價有償讓與他人，方難謂為販賣行為，而僅得以轉
    讓罪論處（最高法院93年度臺上字第1651號判決意旨參照）
    。且衡諸我國查緝毒品海洛因之販賣一向執法甚嚴，又販賣
    毒品海洛因既係違法行為，當非可公然為之，亦無公定價格
    ，且容易分裝並增減份量，而每次買賣之價量，可能隨時依
    雙方關係深淺、資力、需求量及對行情之認知、來源是否充
    裕、查緝是否嚴謹、購買者被查獲時供述購買對象之可能風
    險之評估等情形，而異其標準，非可一概而論；販賣之人從
    價差或量差中牟利之方式雖異，其意圖營利之販賣行為則同
    一。且毒品海洛因均量微價高，取得不易，倘若非有利可圖
    ，一般人當無干冒重度刑責而提供毒品海洛因給他人之可能
    。況證人黃月泳、江偉帆、江偉盛、何澤興、談怡佑、呂俊
    毅與被告劉美金、童福財、林榮鋒、鍾作勳互無特殊之親屬
    情誼，前開證人等係因購買毒品始分別與被告劉美金、童福
    財、林榮鋒、鍾作勳接觸聯繫，則被告劉美金、童福財、林
    榮峰、鍾作勳倘非有利可圖，應無平白費時、費力而為本案
    交付毒品海洛因予證人之理，足認被告劉美金就犯罪事實伍
    至玖、被告童福財就犯罪事實陸、被告林榮鋒就犯罪事實柒
    、被告鍾作勳就犯罪事實玖各次犯行，確均具有營利之販賣
    意圖。
  四至於刑法上之幫助犯，係指以幫助之意思，對於正犯資以助
    力，而未參與實施犯罪構成要件之行為者而言；如就構成犯
    罪事實之一部，已參與實施即屬共同正犯。又凡以自己犯罪
    之意思而參與犯罪，無論其所參與者是否係犯罪構成要件之
    行為，皆為正犯，其以幫助他人犯罪之意思而參與犯罪，其
    所參與者，苟係犯罪構成要件之行為，亦為正犯，必以幫助
    他人犯罪之意思而參與犯罪，其所參與者又為犯罪構成要件
    以外之行為，始為從犯（最高法院88年臺上第5520號、92
    年臺上第5407號判決意旨參照）。本案被告童福財明知被告
    劉美金欲販賣毒品海洛因，竟於犯罪事實陸各次犯行中，接
    聽電話並聽從被告劉美金指示前往交易毒品，被告林榮鋒明
    知被告劉美金欲販賣毒品海洛因，竟於犯罪事實柒犯行中，
    聽從被告劉美金指示前往交易毒品，被告鍾作勳明知被告劉
    美金欲販賣及轉讓毒品海洛因，竟於犯罪事實玖、拾犯行中
    ，接聽電話、或與被告劉美金、或聽從被告劉美金指示前往
    交易及轉讓毒品，堪認被告劉美金、童福財就犯罪事實陸、
    被告劉美金、林榮鋒就犯罪事實柒、被告劉美金、鍾作勳就
    犯罪事實玖、拾各次犯行，具有犯意聯絡及行為分擔，應為
    共同正犯。
  五綜上所述，被告劉美金有犯罪事實伍至拾、被告童福財有犯
    罪事實陸、被告林榮鋒有犯罪事實柒、被告鍾作勳有犯罪事
    實玖、拾之犯行，均洵堪認定。本案事證明確，被告劉美金
    、童福財、林榮鋒、鍾作勳應依法論罪科刑。被告劉美金請
    求本院傳喚其房東，證明其有向房東借錢，不可能販毒，即
    無必要，附此敘明。
參、論罪科刑部分：
  一按海洛因係毒品危害防制條例第2條第2項第1款所稱之第一級
    毒品，不得持有或販賣，是核：
  (一)被告劉美金犯罪事實伍至玖、被告童福財犯罪事實陸、被告
    林榮鋒犯罪事實柒、被告鍾作勳犯罪事實玖所為，均係犯毒
    品危害防制條例第4條第1項之販賣第一級毒品罪。
  (二)被告劉美金、童福財、林榮鋒、鍾作勳各次持有第一級毒品
    海洛因之低度行為，應分別為各次販賣第一級毒品海洛因之
    高度行為所吸收，均不另論罪。
  (三)而數行為於同時同地或密切接近之時地實施，侵害同一之法
    益，各行為之獨立性極為薄弱，依一般社會健全觀念，在時
    間差距上，難以強行分開，在刑法評價上，以視為數個舉動
    之接續施行，合為包括之一行為予以評價，較為合理，則屬
    接續犯，而為包括之一罪（最高法院86年臺上字第3295號判
    例可資參照）。本件被告劉美金、童福財分別於不同時間、
    地點販賣第一級毒品海洛因，每次在時間及地點差距上，可
    以分開，在刑法評價上，各具獨立性，各次行為皆可單獨成
    立犯罪，顯非於同時同地或密切接近之時地實施犯罪之接續
    犯。另所謂集合犯，係指依一般社會通念，特定犯罪行為具
    有反覆實施之特性，立法者於制定刑罰法律之初，亦已認知
    該種行為類型之反覆性，而有意藉由法條中客觀構成要件之
    行為要素，含括上開具有反覆實施特性之數個犯罪行為，仍
    僅接受一次刑法之評價為已足。而販賣毒品罪，不論行為人
    或為零星偶一為之，或不間斷為之，其於行為終了時，即已
    達營利之目的，自難認立法者於制定刑罰法律之初，已認知
    販賣毒品行為必屬具反覆性之犯罪，且有意藉由法條中客觀
    構成要件之行為要素，含括上開具有反覆實施特性之數個犯
    罪行為。況依94年2月2日總統令修正公布，並自95年7月1日
    施行之刑法，其修正既依據「刑罰公平原則」之考量，刪除
    有關連續犯之規定，並將含有連續犯性質之常業犯一併全數
    刪除（參見刑法修正草案總說明），則再以集合犯之概念評
    價多數販賣毒品之行為，即有不當。準此，本件被告劉美金
    犯罪事實伍至玖、被告童福財犯罪事實陸所示各次販賣海洛
    因之犯行，犯意各別，行為互殊，應予分論併罰。
  (四)被告劉美金、童福財就犯罪事實陸、被告劉美金、林榮鋒就
    犯罪事實柒、被告劉美金與某「姓名、年籍均不詳之成年男
    子」就犯罪事實捌、被告劉美金、鍾作勳就犯罪事實玖各次
    犯行，有販賣海洛因之犯意聯絡，並均分別參與構成犯罪事
    實之一部，自屬分擔實施之犯罪行為，均為共同正犯。
  (五)被告童福財、林榮鋒、鍾作勳分別有犯罪事實貳、參、肆所
    載刑之宣告與執行之情形，有臺灣高等法院被告前案紀錄表
    在卷可按，其於有期徒刑執行完畢後，5年以內故意再犯上
    開有期徒刑以上之罪，皆屬累犯，除法定刑為死刑、無期徒
    刑部分，依法不得加重外，其餘罰金刑部分，均應依刑法第
    47條第1項之規定加重其刑。
  (六)又刑之量定，為求個案裁判之妥當性，法律固賦予法院裁量
    權，但此項裁量權之行使，除應依刑法第57條規定，審酌
    行為人及其行為等一切情狀，為整體之評價，並應顧及比例
    原則與平等原則，使罪刑均衡，輕重得宜，以契合社會之法
    律感情。又刑法第59條規定犯罪之情狀可憫恕者，得酌量減
    輕其刑，其所謂「犯罪之情狀」，與同法第57條規定科刑時
    應審酌之一切情狀，並非有截然不同之領域，於裁判上酌減
    其刑時，應就犯罪一切情狀，予以全盤考量，審酌其犯罪有
    無可憫恕之事由（即有無特殊之原因與環境，在客觀上足以
    引起一般同情，以及宣告法定低度刑，是否猶嫌過重等等）
    ，以為判斷。本院審酌被告劉美金、童福財、林榮鋒、鍾作
    勳販賣第一級毒品罪之法定刑為「死刑或無期徒刑；處無期
    徒刑者，得併科新臺幣一千萬元以下罰金」，然同為販賣第
    一級毒品之人，其原因動機不一，犯罪情節未必盡相同，或
    有大盤毒梟者，亦有中、小盤之分，甚或僅止於吸毒者友儕
    間為求互通有無之有償轉讓者亦有之，其販賣行為所造成危
    害社會之程度自屬有異，法律科處此類犯罪，所設之法定最
    低本刑卻同為「無期徒刑者，得併科新臺幣一千萬元以下罰
    金」，不可謂不重，自非不可依客觀之犯行與主觀之惡性二
    者加以考量其情狀是否有可憫恕之處，適用刑法第59條之規
    定酌量減輕其刑，期使個案裁判之量刑能斟酌至當，符合比
    例原則。查被告劉美金、童福財、林榮鋒、鍾作勳販賣第一
    級毒品之行為，雖無視國家對於杜絕毒品危害之禁令，行為
    固屬不當，然其仍屬零星販賣，每次販賣金額非鉅，且各次
    販賣所得及所販賣之數量非鉅，犯罪所得非多，其散播毒品
    之範圍及數量有限，且本件並無扣得大量之毒品，犯罪之情
    節尚非至惡，其因一時貪念，致罹重典，相對於長期大量販
    賣毒品之大毒梟而言，其對社會治安及國民健康之危害顯然
    較小，從被告犯案情節觀之，倘仍遽處以法定本刑之最低刑
    度，無異失之過苛而不盡情理，不免予人情輕法重之感，且
    難謂符合罪刑相當性及比例原則，更無從與大毒梟之惡行有
    所區隔，是其犯罪情狀相較於法定之重刑，在客觀上足以引
    起一般人之同情，情節尚堪憫恕，爰均依刑法第59條規定，
    就被告劉美金、童福財、林榮鋒、鍾作勳所犯販賣第一級毒
    品罪，均酌量減輕其刑（法定刑罰金刑部分，被告童福財、
    林榮鋒、鍾作勳依法先加重後減輕之）。
  (七)被告童福財就犯罪事實陸、被告鍾作勳就犯罪事實玖所示販
    賣海洛因之犯行，於偵查中及法院審理均自白犯罪，各合於
    毒品危害防制條例第17條第2項減輕其刑之條件，均應減輕
    其刑(法定刑死刑、無期徒刑部分，被告童福財、鍾作勳依
    法遞予減輕，罰金刑部分，被告童福財、鍾作勳依法先加重
    後遞予減輕之）。
  (八)另毒品危害防制條例第17條第1項所謂供出毒品來源，因而
    查獲其他正犯或共犯者，係指具體提供毒品來源之資訊，使
    調查或偵查犯罪之公務員知悉而對之發動調查或偵查，並據
    以破獲者而言(最高法院99年度臺上字5843號、第5957號判
    決參照)。被告童福財辯護人以：被告童福財有供出上手，
    若有查獲上手，請依法減輕其刑。惟經本院函詢臺灣臺中地
    方法院檢察署，該署於99年10月26日以中檢輝潛99偵11047
    字第138895號函覆：「本件係因上線監聽後，查獲童福財、
    劉美金涉有販賣毒品之犯行，並非因童福財之供出而查獲劉
    美金之販毒行為，請查照」（見本院99年度訴字第2591號(一)
    卷第264頁）。是本案尚無因被告童福財供出毒品來源，使
    調查或偵查犯罪之公務員知悉而對之發動調查或偵查，並據
    以破獲之情形，自無依毒品危害防制條例第17條第1項減輕
    或免除其刑之適用。被告童福財辯護人請求本院再次函詢童
    福財是否有供出上手而查獲之情形，即無必要。
  二又轉讓毒品達一定數量者，加重其刑至二分之一，其標準由
    行政院定之，毒品危害防制條例第8條第6項定有明文；行政
    院並據該規定於98年11月20日修正發布轉讓毒品加重其刑之
    數量標準，該標準第2條第1項第1款規定，轉讓第一級毒品
    ：淨重5公克以上者，加重其刑至二分之一。查被告劉美金
    、鍾作勳犯罪事實拾分別轉讓給何澤興、游文政之毒品海洛
    因，只能供抽一根香煙的量，業據證人何澤興、游文政於本
    院審理時證述屬實，並未達到上開加重其刑之標準。是核：
  (一)被告劉美金、鍾作勳犯罪事實拾之犯行，均係犯毒品危害防
    制條例第8條第1項之轉讓第一級毒品罪。
  (二)被告劉美金、鍾作勳各次持有第一級毒品海洛因之低度行為
    ，應分別為各次轉讓第一級毒品海洛因之高度行為所吸收，
    均不另論罪。
  (三)而數行為於同時同地或密切接近之時地實施，侵害同一之法
    益，各行為之獨立性極為薄弱，依一般社會健全觀念，在時
    間差距上，難以強行分開，在刑法評價上，以視為數個舉動
    之接續施行，合為包括之一行為予以評價，較為合理，則屬
    接續犯，而為包括之一罪（最高法院86年臺上字第3295號判
    例可資參照）。本件被告劉美金、鍾作勳分別於不同時間、
    地點轉讓第一級毒品海洛因，每次在時間及地點差距上，可
    以分開，在刑法評價上，各具獨立性，各次行為皆可單獨成
    立犯罪，顯非於同時同地或密切接近之時地實施犯罪之接續
    犯。另所謂集合犯，係指依一般社會通念，特定犯罪行為具
    有反覆實施之特性，立法者於制定刑罰法律之初，亦已認知
    該種行為類型之反覆性，而有意藉由法條中客觀構成要件之
    行為要素，含括上開具有反覆實施特性之數個犯罪行為，仍
    僅接受一次刑法之評價為已足。而轉讓毒品罪，不論行為人
    或為零星偶一為之，或不間斷為之，其於行為終了時，即已
    達轉讓之目的，自難認立法者於制定刑罰法律之初，已認知
    轉讓毒品行為必屬具反覆性之犯罪，且有意藉由法條中客觀
    構成要件之行為要素，含括上開具有反覆實施特性之數個犯
    罪行為。況依94年2月2日總統令修正公布，並自95年7月1日
    施行之刑法，其修正既依據「刑罰公平原則」之考量，刪除
    有關連續犯之規定，並將含有連續犯性質之常業犯一併全數
    刪除（參見刑法修正草案總說明），則再以集合犯之概念評
    價多數轉讓毒品之行為，即有不當。準此，本件被告劉美金
    、鍾作勳犯罪事實拾所示各次轉讓海洛因之犯行，犯意各別
    ，行為互殊，應予分論併罰。
  (四)被告劉美金、鍾作勳就犯罪事實拾各次犯行，有轉讓海洛因
    之犯意聯絡，並均分別參與構成犯罪事實之一部，自屬分擔
    實施之犯罪行為，均為共同正犯。
  (五)被告鍾作勳分別有犯罪事實肆所載刑之宣告與執行之情形，
    有臺灣高等法院被告前案紀錄表在卷可按，其於有期徒刑執
    行完畢後，5年以內故意再犯上開有期徒刑以上之罪，皆屬
    累犯，均應依刑法第47條第1項之規定加重其刑。
  (六)被告鍾作勳就犯罪事實拾所示轉讓海洛因之犯行，於偵查中
    及法院審理均自白犯罪，各合於毒品危害防制條例第17條第
    2項減輕其刑之條件，均應減輕其刑，並依法先加重後減輕
    之。
  三被告劉美金犯罪事實伍至拾之犯行、被告童福財犯罪事實陸
    之犯行、被告鍾作勳犯罪事實玖、拾之犯行，行為互殊，應
    予分論併罰。
  四審酌被告劉美金、童福財、林榮鋒、鍾作勳分別有犯罪事實
    壹、貳、參、肆等前科之品性，有臺灣高等法院被告前案紀
    錄表在卷可稽，其明知海洛因戕害身心，竟予販賣或無償轉
    讓予他人施用，無視國家杜絕毒品犯罪之禁令，而將毒品販
    賣或轉讓予吸毒者，所為非但增加毒品在社會流通之危險性
    ，且助長施用毒品成癮之惡習，戕害他人身心健康，對社會
    治安亦有相當程度之危害，惟念其販賣及轉讓之海洛數量尚
    微，惡性尚非重大，暨被告童福財、鍾作勳犯罪後坦承犯行
    ，表示悔意，態度尚佳，被告劉美金、林榮鋒犯罪後否認犯
    行，未示悔意，其等態度無從為量刑之有利認定等一切情狀
    ，認起訴檢察官具求處被告劉美金、童福財、林榮鋒、鍾作
    勳無期徒刑、蒞庭檢察官具體求處被告劉美金無期徒刑、被
    告林榮鋒期徒刑17年，均屬過重，應分別量處被告劉美金、
    童福財、林榮鋒、鍾作勳如附表甲所示之刑（含主刑及從刑
    ），並就劉美金、童福財、鍾作勳主刑部分定其應執行之刑
    ，以示儆懲。
  五起訴檢察官雖另請求本院宣告被告劉美金、童福財、林榮鋒
    、鍾作勳於刑之執行前，令入勞動場所強制工作，蒞庭檢察
    官雖另請求本院宣告被告劉美金、童福財於刑之執行前，令
    入勞動場所強制工作。惟保安處分係對受處分人將來之危險
    性所為拘束其身體、自由之處置，以達教化與治療之目的，
    為刑罰之補充制度，本諸法治國家保障人權之原理及刑法之
    保護作用，其法律規定之內容，應受比例原則之規範，使保
    安處分之宣告，與行為人所為行為之嚴重性，行為人所表現
    之危險性，及對行為人未來行為之期待性相當，司法院大
    法官會議釋字第471號解釋可資參照。復保安處分係針對受
    處分人將來之危險性所為之處置，以達教化、治療之目的，
    為刑罰之補充制度。我國現行刑法採刑罰與保安處分雙軌制
    ，係在維持行為責任之刑罰原則下，為協助行為人再社會化
    之功能，以及改善行為人潛在之危險性格，期能達成根治犯
    罪原因、預防犯罪之特別目的。是保安處分中之強制工作，
    旨在對欠缺正確工作觀念或無正常工作因而習慣犯罪者，強
    制其從事勞動，學習一技之長及正確之謀生觀念，使其日後
    重返社會，能適應社會生活。而保安處分之宣告，與行為人
    所為行為之嚴重性、行為人所表現之危險性及對於行為人未
    來行為之期待性相當之意旨而制定，由法院視行為人之危險
    性格，決定應否令入勞動處所強制工作，以達預防之目的。
    所謂「有犯罪之習慣」則指對於犯罪以為日常之惰性行為，
    乃一種犯罪之習性，至所犯之罪名為何，是否同一，則非所
    問；而行為人是否構成累犯，尤非決定其是否有犯罪習慣之
    唯一標準，最高法院95年度臺上字第6446號判決意旨參照。
    另按行為人有無令入勞動場所強制工作之必要，應審酌其行
    為之常習性、嚴重性、危險性及對未來行為之期待性，依比
    例原則決定之，亦有最高法院95年度臺上字第6571號判決意
    旨參照。本院審酌被告劉美金、童福財、林榮鋒、鍾作勳本
    案犯罪之情節，其等行為表現之嚴重性、危險性應非達於無
    可容忍之程度，且被告童福財、鍾作勳犯後終能坦承犯行之
    犯罪後態度，暨被告劉美金、童福財、林榮鋒、鍾作勳犯罪
    事實壹、貳、參、肆等前科，尚難認被告劉美金、童福財、
    林榮鋒、鍾作勳係屬有犯罪之習慣或以犯竊盜罪為業之人，
    依憲法比例原則之規範，認本件量處被告劉美金、童福財、
    林榮鋒、鍾作勳如主文所示之刑，足對其產生矯正策勵之作
    用，是本件尚無宣告於刑之執行前，令被告劉美金、童福財
    、林榮鋒、鍾作勳入勞動場所強制工作之必要附此敘明。
肆、沒收(銷燬)部分：
    按毒品危害防制條例第18條第1項前段規定，查獲之第一、
    二級毒品，不問屬於犯人與否，均沒收銷燬之，此所稱「查
    獲之毒品」，係指被查獲而與本案有關之全部毒品而言；至
    同條例第19條第1項所規定，犯第4條至第9條、第12條、第
    13條或第14條第1項、第2項之罪者，其供犯罪所用或因犯罪
    所得之財物均沒收之，所稱「供犯罪所用或因犯罪所得之財
    物」，則係指查獲毒品以外之其他供犯罪所用或因犯罪所得
    之財物而言，並不包括前揭查獲之毒品，縱該查獲之毒品係
    供被告犯罪所用或屬被告犯罪所得之物，仍應依毒品危害防
    制條例第18條第1項前段規定，諭知沒收並銷燬之（最高法
    院9 5年台上字第5304號判決意旨參照）。次按，刑罰法令
    關於沒收之規定，兼採職權沒收主義與義務沒收主義。職權
    沒收，係指法院就屬於被告所有，供犯罪所用、預備用或因
    犯罪所得之物，仍得本於職權斟酌是否宣告沒收，例如刑法
    第38條第1項第2款、第3款、第3項前段等規定屬之。義務沒
    收，則又可分為絕對義務沒收與相對義務沒收，前者指凡法
    條有：「不問屬於犯人與否，沒收之」之特別規定者屬之，
    法院就此等物品是否宣告沒收，無斟酌餘地，除已證明滅失
    者外，不問屬於犯人與否或有無查扣，均應宣告沒收，例如
    刑法第38條第1項第1款、第2項、第200條、第205條、第209
    條、第219條、第266條第2項、毒品危害防制條例第18 條第
    1項前段等規定屬之；後者則係指供犯罪所用、預備用或因
    犯罪所得之物，如屬於被告所有，即應依法沒收，例如毒品
    危害防制條例第19條第1項前段是。又按，毒品危害防制條
    例第19條第1項：「犯第4條至第9條、第12條、第13條或第
    14條第1項、第2項之罪者，其供犯罪所用或因犯罪所得之財
    物，均沒收之，如全部或一部不能沒收時，追徵其價額或以
    其財產抵償之。」之規定，係採義務沒收主義，以徹底杜絕
    行為人貪取暴利之誘因、工具與結果。凡供販賣毒品所用或
    因犯罪所得之財物，祇要屬於被告所有，即應宣告沒收，不
    能沒收時，追徵其價額或以其財產抵償之，法院並無斟酌沒
    收與否之餘地，應義務宣告沒收者，亦不以當場經搜獲扣押
    者為限。另毒品危害防制條例第19條第1項所謂犯罪所得之
    財物沒收，如不能沒收時，追徵其價額或以其財產抵償者，
    以實際取得之財物為限，如尚未取得者，即無適用該項規定
    沒收之餘地（最高法院98年度台上字第6120號判決參照）。
    再按，毒品危害防制條例第19條第1項規定性質上係沒收之
    補充規定。其屬於本條所定沒收之標的，如得以直接沒收者
    ，判決主文僅宣告沒收即可，不生「追徵其價額」或「以其
    財產抵償之」問題，須沒收之標的全部或一部不能沒收時，
    始生「追徵其價額」或「以其財產抵償之」選項問題。而「
    追徵其價額」或「以其財產抵償之」係屬兩種選項，分別係
    針對現行貨幣以外之其他財產與現行貨幣而言；本規定所稱
    「追徵其價額」者，係指所沒收之物為金錢以外之其他財物
    而無法沒收時，因其實際價值不確定，應追徵其價額，使其
    繳納與原物相當之價額，並無以其財產抵償之問題。倘嗣後
    追徵其金錢價額，不得結果而須以其財產抵償者，要屬行政
    執行機關依強制執行之法律之執行問題，即無不能執行之情
    形，自毋庸諭知「或以其財產抵償之」。如不能沒收之沒收
    標的為金錢時，因價值確定，判決主文直接宣告「以其財產
    抵償之」即可，不發生追徵價額之問題（最高法院99年度第
    5次刑事庭會議決議參照）。另按在共同正犯之場合，基於
    共同犯罪行為，應由共犯各負全部責任之理論，對於共犯間
    「供犯罪所用或犯罪預備之物」，祇要屬於共犯中一人所有
    ，即得對於其餘共犯為沒收之諭知。經查，
  一被告劉美金於犯罪事實伍、一販賣第一級毒品海洛因所得
    800元，犯罪事實伍、二販賣第一級毒品海洛因所得1,500元
    ，犯罪事實伍、三販賣第一級毒品海洛因所得1,000元，犯
    罪事實伍、四販賣第一級毒品海洛因所得1,000元，犯罪事
    實伍、五販賣第一級毒品海洛因所得1,000元，犯罪事實伍
    、六販賣第一級毒品海洛因所得1,000元，犯罪事實伍、七
    販賣第一級毒品海洛因所得1,000元，犯罪事實伍、八販賣
    第一級毒品海洛因所得3,000元，犯罪事實伍、九販賣第一
    級毒品海洛因所得1,000元，犯罪事實伍、十販賣第一級毒
    品海洛因所得1,000元，雖均未扣案，然既為被告劉美金販
    賣第一級毒品海洛因所得之財物，應依毒品危害防制條例第
    19條第1項之規定，各於附表甲編號1至10所示主刑項下之從
    刑宣告沒收，並諭知如全部或一部不能沒收時，以被告劉美
    金之財產抵償之。
  二被告劉美金、童福財共同於犯罪事實陸、一販賣第一級毒品
    海洛因所得2,000元，犯罪事實陸、二販賣第一級毒品海洛
    因所得1,000元，犯罪事實陸、三販賣第一級毒品海洛因所
    得1,000元，犯罪事實陸、四販賣第一級毒品海洛因所得美
    金100元，犯罪事實陸、五販賣第一級毒品海洛因所得500
    元，犯罪事實陸、六販賣第一級毒品海洛因所得2,000元，
    犯罪事實陸、七販賣第一級毒品海洛因所得2,000元，犯罪
    事實陸、八販賣第一級毒品海洛因所得2,000元，犯罪事實
    陸、九販賣第一級毒品海洛因所得2,000元，犯罪事實陸、
    十販賣第一級毒品海洛因所得4,000元，犯罪事實陸、十一販
    賣第一級毒品海洛因所得1,000元，犯罪事實陸、十二販賣第
    一級毒品海洛因所得1,500元，犯罪事實陸、十三販賣第一級
    毒品海洛因所得2,000元，犯罪事實陸、十四販賣第一級毒品
    海洛因所得1,000元，犯罪事實陸、十五販賣第一級毒品海洛
    因所得1,000元，犯罪事實陸、十六販賣第一級毒品海洛因所
    得3,000元，犯罪事實陸、十七販賣第一級毒品海洛因所得
    1,000 元，犯罪事實陸、十八販賣第一級毒品海洛因所得
    2,000元，雖均未扣案，然既為被告劉美金、童福財共同販
    賣第一級毒品海洛因所得之財物，應依毒品危害防制條例第
    19條第1項之規定，各於附表甲編號11至28所示主刑項下之
    從刑宣告連帶沒收，並諭知如全部或一部不能沒收時，以被
    告劉美金、童福財2人之財產連帶抵償之。
  三被告劉美金、林榮鋒共同於犯罪事實柒販賣第一級毒品海洛
    因所得2,000元，雖未扣案，然既為被告劉美金、林榮鋒共
    同販賣第一級毒品海洛因所得之財物，應依毒品危害防制條
    例第19條第1項之規定，於附表甲編號29所示主刑項下之從
    刑宣告連帶沒收，並諭知如全部或一部不能沒收時，以被告
    劉美金、林榮鋒2人之財產連帶抵償之。
  四被告劉美金與某「姓名、年籍均不詳之成年男子」於犯罪事
    實捌共同販賣第一級海洛因所得1,000元，雖未扣案，然既
    為被告劉美金、某「姓名、年籍均不詳之成年男子」共同販
    賣第一級毒品海洛因所得之財物，應依毒品危害防制條例第
    19 條第1項之規定，於附表甲編號30所示主刑項下之從刑宣
    告連帶沒收，並諭知如全部或一部不能沒收時，以被告劉美
    金、某「姓名、年籍均不詳之成年男子」2人之財產連帶抵
    償之。
  五被告劉美金、鍾作勳共同於犯罪事實玖販賣第一級毒品海洛
    因所得1,000元，雖未扣案，然既為被告劉美金、鍾作勳共
    同販賣第一級毒品海洛因所得之財物，應依毒品危害防制條
    例第19條第1項之規定，於附表甲編號31所示主刑項下之從
    刑宣告連帶沒收，並諭知如全部或一部不能沒收時，以被告
    劉美金、鍾作勳2人之財產連帶抵償之。
  六扣案附表一編號1至5所示之物，經送請行政院衛生署草屯療
    養院鑑定結果，均檢出海洛因，有該院99年5月18日草療鑑
    字第0990500106號鑑定書1紙在卷可稽（臺灣臺中地方法院
    檢察署99年度偵字第11047號卷第121頁至第122頁)，而被告
    劉美金於100年5月2日本院審理時業已供稱：「海洛因是從
    黃月泳那裡拿來的，本來想要賣給別人，但是沒有賣成。」
    (見本院99年度訴字第2591號卷205頁背面)，顯係被告劉美
    金販賣第1級毒品後剩餘之毒品，又盛裝之包裝袋部分，依
    法務部調查局調科壹字第09362396550號函示，依現今所採
    用之鑑驗方式，包裝袋部分仍會殘留微量毒品，而無法將之
    完全析離，自應就包裝部分，依毒品危害防制條例第18條第
    1項前段之規定，一併於被告劉美金本案最後一次販賣第一
    級毒品海洛因即附表甲編號10所示主刑項下之從刑宣告沒收
    銷燬(最高法院97年度臺上字第3258號判決參照)。至鑑驗所
    耗損之第一級毒品，既已滅失，自不另為沒收銷燬之諭知。
  七扣案附表一編號6至8所示之物，經送請行政院衛生署草屯療
    養院鑑定結果，均檢出甲基安非他命，有該院99年5月18 日
    草療鑑字第0990500106號鑑定書1紙在卷可稽（臺灣臺中地
    方法院檢察署99年度偵字第11047號卷第121頁至第122頁)，
    惟被告劉美金於100年5月2日本院審理時供稱：「安非他命
    是我自己使用的」，亦非本案被告劉美金販賣第1級毒品後
    剩餘之毒品，自不另為沒收銷燬之諭知。
  八扣案附表四所示之物，經送請行政院衛生署草屯療養院鑑定
    結果，均檢出海洛因，有該院99年5月18日草療鑑字第
    0990500106號鑑定書1紙在卷可稽（臺灣臺中地方法院檢察
    署99年度偵字第11047號卷第121頁至第122頁)，惟被告鍾作
    勳於100年5月2日本院審理時供稱：「查獲海洛因2包是自己
    吸食用的，不是販賣用的」，復查無積極事證足資證明為本
    案被告劉美金、鍾作勳販賣第1級毒品後剩餘之毒品，自不
    另為沒收銷燬之諭知。
  九扣案附表二、附表三、附表四編號3、附表五所示之物，被
    告劉美金、鍾作勳均否認係供渠等犯本案或因本案犯罪所得
    之物，復查無積極事證足資證明確與本案犯罪有關，自不得
    宣告沒收，末此敘明。
  十被告劉美金於犯罪事實伍、被告劉美金與童福財共同於犯罪
    事實陸、被告劉美金與林榮鋒共同於犯罪事實柒、被告劉美
    金與某「姓名、年籍均不詳之成年男子」共同於犯罪事實捌
    、被告劉美金與鍾作勳共同於犯罪事實玖販賣海洛因，被告
    劉美金與鍾作勳共同於犯罪事實拾轉讓海洛因所用之門號
    0000000000行動電話，被告林榮鋒於100年5月2日本院審理
    時供稱：「0000000000行動電話不是我拿給劉美金，是戴錦
    龍向劉美金買毒品，沒有錢可以付，才將該行動電話押在劉
    美金那裡的，我不知道劉美金會拿來使用」(見本院99年度
    訴字第2591號(二)卷第205頁)，核與卷附(見臺中市警察局中
    市警刑字第0990033480號卷第77頁至第78頁)0000000000門
    號家樂福電信門號申請書及戴錦龍全民健康保險卡、國民身
    分證正、反面影本相符，足認0000000000行動電話為戴錦龍
    所有，並非被告劉美金、童福財、林榮鍾、鍾作勳所有之物
    ，復查無積極事證足資證明戴錦龍即為犯罪事實捌之某「姓
    名、年籍均不詳之成年男子」，本院無從宣告沒收，末此敘
    明。
據上論斷，應依刑事訴訟法第299條第1項前段，毒品危害防制條
例第4條第1項、第8條第1項、第17條第2項、第18條第1項前段、
第19條第1項、刑法第11條前段、第28條、第47條第1項、第59條
、第51條第5款，判決如主文。
本案經檢察官周佩瑩到庭執行職務。
中    華    民    國   100    年    5     月    24    日
                  刑事第十庭  審判長法  官  張恩賜
                                    法  官  楊萬益
                                    法  官  劉正中
以上正本證明與原本無異。
如不服本判決應於收受送達後10日內向本院提出上訴書狀，並應
敘述具體理由；其未敘述上訴理由者，應於上訴期間屆滿後20日
內向本院補提理由書（均須按他造當事人之人數附繕本）「切勿
逕送上級法院」。
                                    書記官  黃英寬
中    華    民    國   100    年     5    月    24    日
附表甲：
┌──┬───────────┬────────────────────────────┐
│編號│    犯  罪  事  實    │         罪       刑       之       宣       告         │
├──┼───────────┼────────────────────────────┤
│ 1  │如犯罪事實伍、一所載  │劉美金販賣第一級毒品，處有期徒刑拾伍年參月。未扣案之販賣│
│    │                      │毒品所得新臺幣捌佰元沒收，如全部或一部不能沒收時，以其財│
│    │                      │產抵償之。                                              │
├──┼───────────┼────────────────────────────┤
│ 2  │如犯罪事實伍、二所載  │劉美金販賣第一級毒品，處有期徒刑拾伍年伍月。未扣案之販賣│
│    │                      │毒品所得新臺幣壹仟伍佰元沒收，如全部或一部不能沒收時，以│
│    │                      │其財產抵償之。                                          │
├──┼───────────┼────────────────────────────┤
│ 3  │如犯罪事實伍、三所載  │劉美金販賣第一級毒品，處有期徒刑拾伍年肆月。未扣案之販賣│
│    │                      │毒品所得新臺幣壹仟元沒收，如全部或一部不能沒收時，以其財│
│    │                      │產抵償之。                                              │
├──┼───────────┼────────────────────────────┤
│ 4  │如犯罪事實伍、四所載  │劉美金販賣第一級毒品，處有期徒刑拾伍年肆月。未扣案之販賣│
│    │                      │毒品所得新臺幣壹仟元沒收，如全部或一部不能沒收時，以其財│
│    │                      │產抵償之。                                              │
├──┼───────────┼────────────────────────────┤
│ 5  │如犯罪事實伍、五所載  │劉美金販賣第一級毒品，處有期徒刑拾伍年肆月。未扣案之販賣│
│    │                      │毒品所得新臺幣壹仟元沒收，如全部或一部不能沒收時，以其財│
│    │                      │產抵償之。                                              │
├──┼───────────┼────────────────────────────┤
│ 6  │如犯罪事實伍、六所載  │劉美金販賣第一級毒品，處有期徒刑拾伍年肆月。未扣案之販賣│
│    │                      │毒品所得新臺幣壹仟元沒收，如全部或一部不能沒收時，以其財│
│    │                      │產抵償之。                                              │
├──┼───────────┼────────────────────────────┤
│ 7  │如犯罪事實伍、七所載  │劉美金販賣第一級毒品，處有期徒刑拾伍年肆月。未扣案之販賣│
│    │                      │毒品所得新臺幣壹仟元沒收，如全部或一部不能沒收時，以其財│
│    │                      │產抵償之。                                              │
├──┼───────────┼────────────────────────────┤
│ 8  │如犯罪事實伍、八所載  │劉美金販賣第一級毒品，處有期徒刑拾伍年拾月。未扣案之販賣│
│    │                      │毒品所得新臺幣參仟元沒收，如全部或一部不能沒收時，以其財│
│    │                      │產抵償之。                                              │
├──┼───────────┼────────────────────────────┤
│ 9  │如犯罪事實伍、九所載  │劉美金販賣第一級毒品，處有期徒刑拾伍年肆月。未扣案之販賣│
│    │                      │毒品所得新臺幣壹仟元沒收，如全部或一部不能沒收時，以其財│
│    │                      │產抵償之。                                              │
├──┼───────────┼────────────────────────────┤
│ 10 │如犯罪事實伍、十所載  │劉美金販賣第一級毒品，處有期徒刑拾伍年肆月。扣案附表一編│
│    │                      │號1至5所示之物沒收銷燬、未扣案之販賣毒品所得新臺幣壹仟元│
│    │                      │沒收，如全部或一部不能沒收時，以其財產抵償之。          │
├──┼───────────┼────────────────────────────┤
│ 11 │如犯罪事實陸、一所載  │劉美金、童福財共同販賣第一級毒品。劉美金處有期徒刑拾伍年│
│    │                      │捌月，童福財，累犯，處有期徒刑捌年貳月。未扣案之販賣毒品│
│    │                      │所得新臺幣貳仟元連帶沒收，如全部或一部不能沒收時，以其等│
│    │                      │財產連帶抵償之。                                        │
├──┼───────────┼────────────────────────────┤
│ 12 │如犯罪事實陸、二所載  │劉美金、童福財共同販賣第一級毒品。劉美金處有期徒刑拾伍年│
│    │                      │肆月，童福財，累犯，處有期徒刑捌年。未扣案之販賣毒品所得│
│    │                      │新臺幣壹仟元連帶沒收，如全部或一部不能沒收時，以其等財產│
│    │                      │連帶抵償之。                                            │
├──┼───────────┼────────────────────────────┤
│ 13 │如犯罪事實陸、三所載  │劉美金、童福財共同販賣第一級毒品。劉美金處有期徒刑拾伍年│
│    │                      │肆月，童福財，累犯，處有期徒刑捌年。未扣案之販賣毒品所得│
│    │                      │新臺幣壹仟元連帶沒收，如全部或一部不能沒收時，以其等財產│
│    │                      │連帶抵償之。                                            │
├──┼───────────┼────────────────────────────┤
│ 14 │如犯罪事實陸、四所載  │劉美金、童福財共同販賣第一級毒品。劉美金處有期徒刑拾伍年│
│    │                      │拾月，童福財，累犯，處有期徒刑捌年參月。未扣案之販賣毒品│
│    │                      │所得美金臺佰元連帶沒收，如全部或一部不能沒收時，以其等財│
│    │                      │產連帶抵償之。                                          │
├──┼───────────┼────────────────────────────┤
│ 15 │如犯罪事實陸、五所載  │劉美金、童福財共同販賣第一級毒品。劉美金處有期徒刑拾伍年│
│    │                      │貳月，童福財，累犯，處有期徒刑柒年捌月。未扣案之販賣毒品│
│    │                      │所得新臺幣伍佰元連帶沒收，如全部或一部不能沒收時，以其等│
│    │                      │財產連帶抵償之。                                        │
├──┼───────────┼────────────────────────────┤
│ 16 │如犯罪事實陸、六所載  │劉美金、童福財共同販賣第一級毒品。劉美金處有期徒刑拾伍年│
│    │                      │捌月，童福財，累犯，處有期徒刑捌年貳月。未扣案之販賣毒品│
│    │                      │所得新臺幣貳仟元連帶沒收，如全部或一部不能沒收時，以其等│
│    │                      │財產連帶抵償之。                                        │
├──┼───────────┼────────────────────────────┤
│ 17 │如犯罪事實陸、七所載  │劉美金、童福財共同販賣第一級毒品。劉美金處有期徒刑拾伍年│
│    │                      │捌月，童福財，累犯，處有期徒刑捌年貳月。未扣案之販賣毒品│
│    │                      │所得新臺幣貳仟元連帶沒收，如全部或一部不能沒收時，以其等│
│    │                      │財產連帶抵償之。                                        │
├──┼───────────┼────────────────────────────┤
│ 18 │如犯罪事實陸、八所載  │劉美金、童福財共同販賣第一級毒品。劉美金處有期徒刑拾伍年│
│    │                      │捌月，童福財，累犯，處有期徒刑捌年貳月。未扣案之販賣毒品│
│    │                      │所得新臺幣貳仟元連帶沒收，如全部或一部不能沒收時，以其等│
│    │                      │財產連帶抵償之。                                        │
├──┼───────────┼────────────────────────────┤
│ 19 │如犯罪事實陸、九所載  │劉美金、童福財共同販賣第一級毒品。劉美金處有期徒刑拾伍年│
│    │                      │捌月，童福財，累犯，處有期徒刑捌年貳月。未扣案之販賣毒品│
│    │                      │所得新臺幣貳仟元連帶沒收，如全部或一部不能沒收時，以其等│
│    │                      │財產連帶抵償之。                                        │
├──┼───────────┼────────────────────────────┤
│ 20 │如犯罪事實陸、十所載  │劉美金、童福財共同販賣第一級毒品。劉美金處有期徒刑拾陸年│
│    │                      │，童福財，累犯，處有期徒刑捌年肆月。未扣案之販賣毒品所得│
│    │                      │新臺幣肆仟元連帶沒收，如全部或一部不能沒收時，以其等財產│
│    │                      │連帶抵償之。                                            │
├──┼───────────┼────────────────────────────┤
│ 21 │如犯罪事實陸、十一所載  │劉美金、童福財共同販賣第一級毒品。劉美金處有期徒刑拾伍年│
│    │                      │肆月，童福財，累犯，處有期徒刑捌年。未扣案之販賣毒品所得│
│    │                      │新臺幣壹仟元連帶沒收，如全部或一部不能沒收時，以其等財產│
│    │                      │連帶抵償之。                                            │
├──┼───────────┼────────────────────────────┤
│ 22 │如犯罪事實陸、十二所載  │劉美金、童福財共同販賣第一級毒品。劉美金處有期徒刑拾伍年│
│    │                      │伍月，童福財，累犯，處有期徒刑捌年壹月。未扣案之販賣毒品│
│    │                      │所得新臺幣壹仟伍佰元連帶沒收，如全部或一部不能沒收時，以│
│    │                      │其等財產連帶抵償之。                                    │
├──┼───────────┼────────────────────────────┤
│ 23 │如犯罪事實陸、十三所載  │劉美金、童福財共同販賣第一級毒品。劉美金處有期徒刑拾伍年│
│    │                      │捌月，童福財，累犯，處有期徒刑捌年貳月。未扣案之販賣毒品│
│    │                      │所得新臺幣貳仟元連帶沒收，如全部或一部不能沒收時，以其等│
│    │                      │財產連帶抵償之。                                        │
├──┼───────────┼────────────────────────────┤
│ 24 │如犯罪事實陸、十四所載  │劉美金、童福財共同販賣第一級毒品。劉美金處有期徒刑拾伍年│
│    │                      │肆月，童福財，累犯，處有期徒刑捌年。未扣案之販賣毒品所得│
│    │                      │新臺幣壹仟元連帶沒收，如全部或一部不能沒收時，以其等財產│
│    │                      │連帶抵償之。                                            │
├──┼───────────┼────────────────────────────┤
│ 25 │如犯罪事實陸、十五所載  │劉美金、童福財共同販賣第一級毒品。劉美金處有期徒刑拾伍年│
│    │                      │肆月，童福財，累犯，處有期徒刑捌年。未扣案之販賣毒品所得│
│    │                      │新臺幣壹仟元連帶沒收，如全部或一部不能沒收時，以其等財產│
│    │                      │連帶抵償之。                                            │
├──┼───────────┼────────────────────────────┤
│ 26 │如犯罪事實陸、十六所載  │劉美金、童福財共同販賣第一級毒品。劉美金處有期徒刑拾伍年│
│    │                      │拾月，童福財，累犯，處有期徒刑捌年參月。未扣案之販賣毒品│
│    │                      │所得新臺幣參仟元連帶沒收，如全部或一部不能沒收時，以其等│
│    │                      │財產連帶抵償之。                                        │
├──┼───────────┼────────────────────────────┤
│ 27 │如犯罪事實陸、十七所載  │劉美金、童福財共同販賣第一級毒品。劉美金處有期徒刑拾伍年│
│    │                      │肆月，童福財，累犯，處有期徒刑捌年。未扣案之販賣毒品所得│
│    │                      │新臺幣壹仟元連帶沒收，如全部或一部不能沒收時，以其等財產│
│    │                      │連帶抵償之。                                            │
├──┼───────────┼────────────────────────────┤
│ 28 │如犯罪事實陸、十八所載  │劉美金、童福財共同販賣第一級毒品。劉美金處有期徒刑拾伍年│
│    │                      │捌月，童福財，累犯，處有期徒刑捌年貳月。未扣案之販賣毒品│
│    │                      │所得新臺幣貳仟元連帶沒收，如全部或一部不能沒收時，以其等│
│    │                      │財產連帶抵償之。                                        │
├──┼───────────┼────────────────────────────┤
│ 29 │如犯罪事實柒所載      │劉美金、林榮鋒共同販賣第一級毒品。劉美金處有期徒刑拾伍年│
│    │                      │捌月，林榮鋒，累犯，處有期徒刑拾伍年拾月。未扣案之販賣毒│
│    │                      │品所得新臺幣貳仟元連帶沒收，如全部或一部不能沒收時，以其│
│    │                      │等財產連帶抵償之。                                      │
├──┼───────────┼────────────────────────────┤
│ 30 │如犯罪事實捌所載      │劉美金共同販賣第一級毒品，處有期徒刑拾伍年肆月。未扣案之│
│    │                      │販賣毒品所得新臺幣壹仟元與某「姓名、年籍均不詳之成年男子│
│    │                      │」連帶沒收，如全部或一部不能沒收時，以其等財產連帶抵償之│
│    │                      │。                                                      │
├──┼───────────┼────────────────────────────┤
│ 31 │如犯罪事實玖所載      │劉美金、鍾作勳共同販賣第一級毒品。劉美金處有期徒刑拾伍年│
│    │                      │肆月，鍾作勳，累犯，處有期徒刑捌年。未扣案之販賣毒品所得│
│    │                      │新臺幣壹仟元連帶沒收，如全部或一部不能沒收時，以其等財產│
│    │                      │連帶抵償之。                                            │
├──┼───────────┼────────────────────────────┤
│ 32 │如犯罪事實拾、一所載  │劉美金、鍾作勳共同轉讓第一級毒品。劉美金處有期徒刑壹年貳│
│    │                      │月，鍾作勳，累犯，處有期徒刑捌月。                      │
├──┼───────────┼────────────────────────────┤
│ 33 │如犯罪事實拾、二所載  │劉美金、鍾作勳共同轉讓第一級毒品。劉美金處有期徒刑壹年肆│
│    │                      │月，鍾作勳，累犯，處有期徒刑拾月。                      │
└──┴───────────┴────────────────────────────┘
附表一：
┌──┬──────┬──┬───────────────────┐
│編號│扣   案   物│數量│備                                  註│
├──┼──────┼──┼───────────────────┤
│ 1  │海洛因      │1包 │送驗數量1.8129公克，驗餘數量1.8112公克│
│ 2  │海洛因      │1包 │送驗數量0.2998公克，驗餘數量0.2965公克│
│ 3  │海洛因      │1包 │送驗數量0.2228公克，驗餘數量0.2214公克│
│ 4  │海洛因      │1包 │送驗數量0.0485公克，驗餘數量0.0472公克│
│ 5  │海洛因      │1包 │送驗數量0.0781公克，驗餘數量0.0771公克│
│ 6  │甲基安非他命│1包 │送驗數量0.1134公克，驗餘數量0.1129公克│
│ 7  │甲基安非他命│1包 │送驗數量0.1586公克，驗餘數量0.1580公克│
│ 8  │甲基安非他命│1包 │送驗數量3.1163公克，驗餘數量3.1148公克│
└──┴──────┴──┴───────────────────┘
附表二
┌──┬─────────────┬──┬──────────┐
│編號│扣          案          物│數量│備               註 │
├──┼─────────────┼──┼──────────┤
│ 1  │氣體動力式槍枝            │1支 │                    │
│ 2  │鋼珠                      │1瓶 │                    │
│ 3  │手機(序號000000000000000) │1支 │內裝0000000000SIM卡 │
│ 4  │手機(序號00000000000000） │1支 │內裝0000000000SIM卡 │
└──┴─────────────┴──┴──────────┘
附表三
┌──┬───────┬──┐
│編號│扣案物        │數量│
├──┼───────┼──┤
│ 1  │安非他命吸食器│1組 │
│ 2  │夾鏈袋        │1包 │
└──┴───────┴──┘
附表四
┌──┬────┬──┬───────────────────┐
│編號│扣 案 物│數量│備                                  註│
├──┼────┼──┼───────────────────┤
│ 1  │海洛因  │1包 │送驗數量0.6974公克，驗餘數量0.6963公克│
│ 2  │海洛因  │1包 │送驗數量0.1010公克，驗餘數量0.1005公克│
│ 3  │注射針筒│5支 │                                      │
└──┴────┴──┴───────────────────┘
附表五
┌──┬───────────┬──┐
│編號│扣        案        物│數量│
├──┼───────────┼──┤
│ 1  │許春珠全民健康保險卡  │1張 │
├──┼───────────┼──┤
│ 2  │許春珠汽車汽車駕駛執照│1張 │
└──┴───────────┴──┘
附錄本案論罪科刑法條：
毒品危害防制條例第4條第1項、
製造、運輸、販賣第一級毒品者，處死刑或無期徒刑；處無期徒
刑者，得併科新臺幣2千萬元以下罰金。
毒品危害防制條例第8條第1項
轉讓第一級毒品者，處1年以上7年以下有期徒刑，得併科新臺幣
1百萬元以下罰金。